臺灣雲林地方法院刑事判決　　　　　　　 95年度訴字第845號
公　訴　人　臺灣雲林地方法院檢察署檢察官
被　　　告　戊○○
　　　　　　　　　　現於臺灣雲林第二監獄執行中
選任辯護人　劉意律師
被　　　告　庚○○
　　　　　　　　　　現於臺灣雲林看守所羈押中
指定辯護人　陳信村律師
上列被告因違反毒品危害防制條例案件，經檢察官提起公訴（95
年度偵字第3860號、第4963號），本院判決如下：
    主  文
戊○○連續販賣第一級毒品，累犯，處有期徒刑玖年，扣案之行
動電話壹支（NOKIA 牌，型號8250，黑黃相間）沒收之，犯罪所
得之財物新臺幣陸仟元沒收之，如全部或一部不能沒收時，以其
財產抵償之；又販賣第一級毒品，累犯，處有期徒刑柒年陸月，
扣案之第一級毒品海洛因拾陸包合計淨重壹點壹伍公克（空包
裝袋總重伍點玖肆公克）沒收銷燬之，扣案之扣案之行動電話壹
支（NOKIA 牌，型號8250，黑黃相間）、電子磅秤壹個、分裝管
支、剪刀壹把、鋼製海洛因碾壓棒壹支均沒收之；又共同連續
轉讓第一級毒品，累犯，處有期徒刑貳年，扣案之行動電話壹支
（NOKIA 牌，型號8250，黑黃相間）沒收之。應執行有期徒刑拾
陸年，扣案之第一級毒品海洛因拾陸包合計淨重壹點壹伍公克
（空包裝袋總重伍點玖肆公克）沒收銷燬之。扣案之行動電話壹
支（NOKIA 牌，型號8250，黑黃相間）、電子磅秤壹個、分裝管
支、剪刀壹把、鋼製海洛因碾壓棒壹支均沒收之。犯罪所得之
財物新臺幣陸仟元沒收，如全部或一部不能沒收時，以其財產抵
償之。
庚○○連續販賣第二級毒品，處有期徒刑柒年陸月，犯罪所得之
財物新臺幣貳仟元沒收，如全部或一部不能沒收時，以其財產抵
償之；又共同連續轉讓第一級毒品，處有期徒刑壹年陸月，扣案
之行動電話壹支（NOKIA 牌，型號8250，黑黃相間）沒收之。應
執行有期徒刑捌年，扣案之行動電話壹支（NOKIA 牌，型號8250
，黑黃相間）沒收之，犯罪所得之財物新臺幣貳仟元沒收，如全
部或一部不能沒收時，以其財產抵償之。
戊○○被訴販賣第二級毒品與甲○○部分無罪。
庚○○其餘被訴部分無罪。
    事  實
一、戊○○、庚○○均曾犯施用毒品罪，分別經本院、台中地方
    法院判處有期徒刑1 年、2 月確定，戊○○於民國93年2 月
    24日執行完畢，庚○○於95年7 月12日易科罰金執行完畢
    （不構成累犯），二人均不知悔改，明知海洛因及甲基安非
    他命（起訴書誤載為安非他命）分別屬毒品危害防制條例第
    2 條第1 項第1 款及第2 款規定之第一級毒品及第二級毒品
    ，戊○○與庚○○竟意圖營利分別基於販賣第一級毒品海洛
    因及第二級毒品甲基安非他命及共同轉讓第一級毒品海洛因
    之概括犯意，分別為下列行為：
  (一)戊○○於94年11、12月間，在雲林縣北港鎮劉厝里165 號住
    處，先後3 次，以每次新臺幣（下同）2,000 元之價格，連
    續販賣第一級毒品海洛因與乙○○。
  (二)庚○○於95年5 月間，先後2 次分別在雲林縣虎尾鎮建中書
    局對面、土庫鎮秀潭國小，以每次1,000 元之價格，連續販
    賣第二級毒品甲基安非他命與己○○。
  (三)戊○○、庚○○共同於95年5 月（起訴書誤載為6 月）間，
    在雲林縣北港鎮劉厝里165 號戊○○住處，連續4 次，每次
    轉讓約供一次施用重量之第一級毒品海洛因與辛○○。
  (四)戊○○於95年7 月21日，在臺中縣烏日鄉○○村○○路1100
    號，以24萬元之價格，向綽號「阿吉」之人，一次販入海洛
    因31.15 公克，意圖零售以營利，惟未及出售，即於同年月
    28日下午2 時30分許，為警持搜索票在雲林縣元長鄉崙仔村
    安北96之2 號當場查獲，並扣得海洛因16包，合計淨重31.
    15公克（空包裝袋總重5.94公克）、供販賣毒品所用之電子
    磅秤1 個、分裝管3 支、剪刀1 把、鋼製海洛因碾壓棒1 支
    、行動電話1 支（NOKIA 牌，型號8250，黑黃相間，含0000
    000000號SIM 卡1 張）、行動電話4 支、SIM 卡6 張及現金
    610, 900元。
二、案經雲林縣警察局虎尾分局報告暨嘉義縣警察局報告台灣嘉
    義地方法院檢察署呈請臺灣高等法院台南分院檢察署檢察長
    令轉臺灣雲林地方法院檢察署檢察官偵查起訴。
    理  由
壹、有罪部分
  一、程序事項（證據能力之認定）
      按「除法律另有規定外，實施刑事訴訟程序之公務員因違
      背法定程序取得之證據，其有無證據能力之認定，應審酌
      人權保障及公共利益之均衡維護。」，刑事訴訟法第158
      條之4 定有明文。因此，對於違法傳、拘所取得之證據，
      為兼顧程序正義及發現實體真實，應由法院於個案審理中
      ，就個人基本人權之保障及社會安全之維護，依比例原則
      及法益權衡原則，予以客觀之判斷，亦即應就(一)違背法定
      程序之情節。(二)違背法定程度時之主觀意圖。(三)侵害犯罪
      嫌疑人或被告權益之種類及輕重（即程序之違反是否有緊
      急或不得已之情形）。(四)犯罪所生之危險或實害。(五)禁止
      使用證據對於預防將來違法取得證據之效果。(六)偵審人員
      如依法定程序，有無發現該證據之必然性。(七)證據取得之
      違法對被告訴訟上防禦不利益之程度等情狀予以審酌，以
      決定應否賦予證據能力，最高法院90年度臺上字第66587
      號、91年度臺上字第5653號、92年度臺上字第2574號、93
      年度臺上字第644 號著有判決可資參照。次按被告以外之
      人於檢察事務官、司法警察官或司法警察調查中所為陳述
      ，與審判中不符時，其先前之陳述具有較可信之特別情況
      ，且為證明犯罪事實存否所必要者，得為證據，刑事訴訟
      法第159 條之2 定有明文。再按被告以外之人於偵查中向
      檢察官所為陳述，除顯有不可信之情況者外，得為證據，
      刑事訴訟法第159 條之1 第2項亦定有明文。查：
    (一)被告戊○○及辯護人劉意認依刑事訴訟法第175 條第1
      項、第4 項規定「傳喚證人，應用傳票」、「傳票至遲應
      於到場期日二十四小時前送達。但有急迫情形者，不在此
      限」，而本件檢、警於95年11月2 日對證人辛○○之傳喚
      未在到場期日24小時前送達，又無何急迫情形，其傳喚不
      合法，當不得依同法第178 條第1 項予以拘提，故對證人
      辛○○之拘提亦不合法，並因而認為辛○○經傳、拘後在
      警察機關受詢問時及在檢察官偵訊時所為之陳述均為違反
      法定程序所取得之證據，而無證據能力等語。惟查：本件
      警方對證人辛○○執行傳喚與拘提依附卷傳票所載之送達
      時間為「95年11月2 日上午10時20分」，而應到場日期記
      載為「傳訊日期：95年11月2 日」，可知傳喚時間與應到
      場時間在24小時內，故上開傳票並未於到場期日24小時前
      送達至明，惟在毒品犯罪案件，因毒品供應鍊關係，販毒
      者與購毒者均有緊密之連結，購毒者基於保護販毒者或為
      確保毒品供應不虞匱乏或為使毒品價格不因販毒者之毒品
      被查獲而大幅提昇，多不願於偵、審程序中作證，且販毒
      與購買毒品以施用均構成犯罪，購毒者為免本身之施用毒
      品罪刑被訴追，亦多不遵傳喚到庭作證，而需以拘提或通
      緝之方法強制購毒者到庭作證，故如檢、警能確知證人現
      在何處，對購買毒品之證人傳喚，為免證人不遵令到庭，
      一般而言多可認係有急迫之情形。本件檢察官對證人辛○○同時簽發傳票與拘票以命令員警對辛○○執行傳喚與拘
      提，應係慮及上開急迫情形而為之，況證人辛○○於本院
      審理時已證稱：「（你去警局做筆錄，是你自動跟警方一
      起去的？）對」、「（他拿傳票給你看，你就主動配合作
      筆錄？）對」，顯見證人辛○○於受傳、拘當時已放棄24
      小時後再自行到場接受詢問之權利。故本件檢察官所簽發
      之拘票雖未於到場前24小時送達證人辛○○，但既有上述
      之急迫情形，又經證人辛○○自願到場，依法其傳喚自無
      不法可言，證人辛○○受合法傳喚後自願到場接受詢問，
      員警再持檢察官所簽發之拘票強制其到場，僅為多此一舉
      ，亦無違反法定程序可言。是證人辛○○經合法傳喚後在
      警詢及偵訊中所為之證述，當非違反法定程序取得之證據
      ，得作為證據使用。
    (二)被告戊○○及辯護人劉意爭執檢、警於95年11月2 日對
      證人乙○○之傳喚、拘提不合法，並認乙○○經傳、拘後
      在警察機關受詢問時及在檢察官偵訊時所為之陳述，均為
      違反法定程序所取得之證據，而無證據能力等語。經查：
      檢察官於本院審理時稱本件對證人乙○○並未簽發傳票及
      拘票，而證人乙○○是後來自願到警分局製作筆錄的等語
      。惟與證人乙○○於95年11月2 日之警詢筆錄「（警方於
      95年11月2 日上午10時30分、持雲林地方法院檢察署忠股
      95年度偵字第3860號傳票、拘票前往雲林縣台西鄉○○村
      ○○路139 號執行傳喚、拘提時你人在何處？）我人在家
      中客廳內」等語顯然不符，檢察官復未提出傳票、拘票或
      證人乙○○係事後自願到場作證之證明，應認本件對證人
      乙○○之傳、拘違反法定程序。惟對違背法定程序取得之
      證據，其有無證據能力之認定，應審酌人權保障及公共利
      益之均衡維護，依比例原則及法益權衡原則，予以客觀之
      判斷，已如前述。本件證人乙○○於本院審理時證稱「（
      當天是你主動跟他們（指警方）去），還是他們捉你去的
      ？）他們說傳票到，一定要跟他們去，若我沒去他們可以
      捉我去，說我沒去不行」等語，縱證人乙○○所述屬實，
      惟由其證述之內容以觀，員警僅對證人乙○○施以心裡強
      制，而命乙○○到場，並未使用強暴或脅迫手段，其違背
      法定程序之情節，尚屬輕微。且毒品犯罪之證人多有不願
      遵傳喚到庭作證之特性，已述如前，本件程序之違反應認
      有緊急或不得已之情形。況販賣毒品為嚴重伐害人身心之
      重大犯罪，更使施用毒品者為求解癮而為諸多犯行，對公
      共利益及社會治安所生之危害及實害甚深。又證人乙○○
      於本院審理時已證稱「（你跟被告戊○○共用毒品幾次？
      ）我忘記了。他都不給我用，我沒有錢，但是他放著，我
      都自己拿來用，所以被他罵」，顯見證人乙○○確有由被
      告戊○○處取得毒品，則本件檢、警如嗣後再合法傳喚、
      拘提乙○○，乙○○亦有指述被告戊○○讓與毒品之高度
      必然性。故本件檢、警傳喚、拘提證人乙○○之程序雖有
      瑕疵，然依刑事訴訟法第158 條之4 規定，審酌人權保障
      及公共利益結果，仍認有證據能力為妥，得作為證據使用
      。
    (三)被告戊○○、庚○○及辯護人劉意、陳信村均爭執證人
      辛○○於95年11月2 日之警詢筆錄之證據能力。查證人辛○○於該次警詢時證稱：因為我吸食毒品的量比較少，所
      以都是向戊○○（阿水）及庚○○二人索取來吸食的等語
      。而證人辛○○於本院審理中到庭作證稱：從未向被告戊○○、庚○○處轉得毒品等語，而與其在警詢中之陳述不
      符。而刑事訴訟法第159 條之2 所謂「陳述作成時之情況
      」，係指陳述時之外在環境及情況具有特別可信之情況，
      如陳述時之心理狀況、有無受到外力干擾或壓力，及其陳
      述是否在任意性之前提下作成等情況，亦即具有可信性之
      情況保證。經查本件檢察官尚有指揮員警訊問證人李宗儒
      及周色琴後再為復訊，有證人李宗儒及周色琴之警詢及偵
      訊筆錄在卷可參（見雲林地檢95年度偵3860卷第127 頁至
      第132 頁、第154 頁至第158 頁），由證人李宗儒及周色
      琴之警詢及偵訊時均證述並不認識被告戊○○及庚○○，
      亦未向被告等2 人買毒品等語以觀，檢、警顯均無以不正
      方式取證，否則證人李宗儒及周色琴應會為對被告等2 人
      不利之供述。又證人辛○○於本院審理時證稱：「（警察
      有無對你強暴、脅迫？）沒有，只是說我是關係人、被告
      ，有到我家去搜索」等語。足見該次警詢筆錄之製作在客
      觀環境上警方並無以強暴、脅迫等不當方式取證，參以證
      人辛○○於警詢時所陳被告戊○○、庚○○轉讓毒品與其
      之時間、次數、聯絡方式等細節，均與其嗣後在檢察官面
      前所證述之情節相符，又其自承由被告戊○○、庚○○處
      轉得毒品後再為施用，而為違反自己利益之陳述，足見辛○○於警詢時所為之供述，應係本於自由意思所為之陳述
      ，是本院審酌上情，認證人辛○○於該次警詢當時之情況
      確屬「具有可信性」之情況保證，且為證明犯罪事實之存
      否所必要，自得為證據。
    (四)被告戊○○及辯護人劉意爭執證人乙○○於95年6 月1
      日警詢筆錄之證據能力。查證人乙○○於該次警詢時證稱
      ：我所施用的第一級毒品，約於95年5 月29日，在台北縣
      板橋市○○路便利商店旁，向一位綽號「阿水」之男子購
      買的，綽號「阿水」的真實姓名年籍我不知道，電話號碼
      我已經不記得了等語。而證人乙○○於本院審理中到庭作
      證稱：「（請審判長提示函查之乙○○95年6 月1 日台西
      分局筆錄第2 頁（審判長提示），你說施用之第一級毒品
      在95年5 月29日在台北縣板橋市○○路便利商店邊向阿水
      買的，阿水之真實姓名不知道，電話也忘了，這是你說的
      ，是否屬實？）這一段實在，台北板橋有一個叫阿水沒有
      錯」而為與其於95年6 月1 日警詢時相符之陳述，則證人
      乙○○於95年6 月1 日於警詢之陳述既與本院審理時證述
      之內容相符，其該次警詢筆錄即不符合刑事訴訟法第159
      條之2 所規定例外有證據能力之情況，自無證據能力。
    (五)被告戊○○及辯護人劉意爭執證人乙○○於95年11月2
      日之警詢筆錄之證據能力。查證人乙○○於該次警詢時證
      稱：我於民國94年11月左右、有前往北港向戊○○（阿水
      ）購買海洛因（四號），每次交易金額約幾千元，共3 至
      4 次左右等語。而證人乙○○於本院審理中到庭作證稱：
      沒有向被告戊○○買過毒品等語，而與其在警詢中之陳述
      不符。而證人乙○○於本院審理時證稱：「（警訊筆錄時
      有無跟你強暴脅迫？）他們說有通話紀錄，叫我要承認，
      我說我沒有」、「（你說警察要你承認什麼？）就是錄音
      可以知道我跟被告戊○○買，我說我沒有」、「（為何在
      檢察官面前不講實話？）我也是一直說沒有，但是檢察官
      說若是沒有，要定我的罪」云云。經查本件檢察官尚有指
      揮員警訊問證人李宗儒及周色琴後再為復訊，有證人李宗
      儒及周色琴之警詢及偵訊筆錄在卷可參（見雲林地檢95年
      度偵3860卷第127 頁至第132 頁、第154 頁至第158 頁）
      ，由證人李宗儒及周色琴之警詢及偵訊時均證述並不認識
      被告戊○○及庚○○，亦未向被告等2 人買毒品等語以觀
      ，檢、警顯均無以不正方式取證，否則證人李宗儒及周色
      琴應會為對被告等2 人不利之供述。又經本院當庭勘驗乙○○於95年11月2 日之偵訊錄影光碟，並未見檢察官有對
      證人乙○○施以脅迫取供，況檢察官代表國家依法訴追犯
      罪，就該管案件，應於被告有利及不利之情形，一律注意
      ，其執行職務手段之純潔性如無顯然之證據足以證明確有
      違背法定程序之情形，應予以信賴。本件證人乙○○稱檢
      察官違法取供云云，經本院勘驗錄影光碟後，已見其所述
      不可採，倘證人乙○○在警詢時確有遭員警以不正方式取
      證，其大可於檢察官復訊時向檢察官陳明，惟乙○○於檢
      察官偵訊時並未陳述其於警詢時有遭不正方式取證之情形
      ，反而就其與被告戊○○購買毒品之時間、次數、金額為
      於警詢時大致相符之證述，又自承由被告戊○○購買毒品
      ，而為違反自己利益之陳述，足見乙○○於95年11月2 日
      受警詢時之客觀環境並無受不當方式取供之情形，其所為
      之供述應係本於自由意思所為之陳述，是本院審酌上情，
      認證人乙○○該次於警詢之陳述均具有較可信之特別情況
      ，符合前揭規定所定例外有證據能力之要件，有證據能力
      。
    (六)被告庚○○及辯護人陳信村爭執證人己○○於95年11月2
      日警詢筆錄之證據能力。查證人己○○於該次警詢時證稱
      ：我於民國95年5 月左右、在土庫鎮秀潭國小前向庚○○
      購買安非他命（粗的），每次交易金額約新台幣幾仟元，
      共2 次左右等語。而證人己○○於本院審理時到庭作證稱
      ：並未與被告己○○買過毒品等語，而與其在警詢中之陳
      述不符。經查：本件檢察官尚有指揮員警訊問證人李宗儒
      及周色琴後再為復訊，有證人李宗儒及周色琴之警詢及偵
      訊筆錄在卷可參（見雲林地檢95年度偵3860卷第127 頁至
      第132 頁、第154 頁至第158 頁），由證人李宗儒及周色
      琴之警詢及偵訊時均證述並不認識被告戊○○及庚○○，
      亦未向被告等2 人買毒品等語以觀，檢、警顯均無以不正
      方式取證，否則證人李宗儒及周色琴應會為對被告等2 人
      不利之供述。且證人己○○與本院審理時復證述：「當時
      我一時緊張，我到警察局時一直問我，所以我就指認（被
      告己○○）」、「（警察有無對你強暴脅迫？）沒有，…
      」，足見證人己○○於警詢陳述時在客觀環境上並無受到
      外力干擾或壓力，其陳述係出於任意性，且其稱有向被告
      庚○○購買毒品亦為違反自己利益之證述，應較為可信，
      故己○○先前於警詢之陳述具有較可信之特別情況，符合
      前揭規定所定例外有證據能力之要件，應有證據能力。
    (七)按被告以外之人於審判外之陳述，雖不符前4 條之規定，
      而經當事人於審判程序同意作為證據，法院審酌該言詞陳
      述或書面陳述作成時之情況，認為適當者，亦得為證據，
      刑事訴訟法第159 條之5 第1 項定有明文。其立法意旨在
      於傳聞證據未經當事人之反對詰問予以核實，原則上先予
      排除。惟若當事人已放棄反對詰問權，於審判程序中表明
      同意該等傳聞證據可作為證據，基於尊重當事人對傳聞證
      據之處分權，及證據資料愈豐富，愈有助於真實發見之理
      念，且強化言詞辯論主義，使訴訟程序得以順暢進行，上
      開傳聞證據亦均具有證據能力。經查，被告戊○○、庚○○、辯護人及檢察官就本院所引用其餘被告以外之人於審
      判外之陳述（包括共同被告之陳述），於審判程序均同意
      作為證據，且本院審酌此等證據資料作成時之情況，均無
      不法之情事，且與待證事實具有關聯性，認為適宜作為本
      案之證據，故均有證據能力。
    (八)本件檢察官所提被告戊○○與證人辛○○、乙○○及己○○之通聯紀錄，在性質上為記載被告戊○○與上開證人通
      話時間及通話處基地台所在位置之客觀紀錄，並非供述證
      據，亦非傳聞證據，而不屬傳聞法則欲排除之證據資料，
      且該等紀錄係留存於電信公司主機資料庫內並無遭檢、警
      竄改之可能，本院認適宜作為本案之證據，故有證據能力
      。
二、實體事項
    (一)被告戊○○被訴連續販賣第一級毒品海洛因與乙○○部分
      ：
      訊據被告戊○○矢口否認有販賣第一級毒品海洛因給乙○○，辯稱：並未賣海洛因給乙○○云云。辯護人則為被
      告戊○○辯護稱：本件證人乙○○於審理時否認有向被告
      戊○○買毒品，且乙○○在觀察、勒戒中供稱其海洛因是
      跟住板橋四川路綽號「阿水」之人買，但是這個阿水不是
      被告戊○○等語，而被告戊○○並未住於板橋也沒有去過
      板橋，所以證人乙○○一開始供述毒品之來源也不是被告
      戊○○。又證人乙○○於審理時證稱其於警詢時有受到員
      警的威脅，才為不利被告戊○○之證述。故本件證人乙○○只有在警、檢方違法偵查、拘提時才說是跟被告戊○○
      買海洛因云云，況本件又無通訊監察譯文，應不足以證明
      被告戊○○有販賣海洛因給證人乙○○之犯行等語。經查
      ：
    1.證人乙○○於95年11月2 日警詢時證稱（95偵字第3860號
      卷第134 頁至第136 頁）略以：「
      問：警方目前在調查戊○○、庚○○違反毒品案件，你是
      　　否有向他們購買毒品？
      答：我曾經有向戊○○（阿水）購買毒品過。
      問：你於何時在何地向戊○○購買毒品、何種毒品、數量
          為何？
      答：我於民國94年11月左右、有前往北港向戊○○購買海
          洛因（四號），每次交易金額約新台幣幾仟元，共3
          至4 次左右。
      問：你如何與戊○○聯絡要向他購買毒品？
      答：我均以我的行動電話0000-000000 號、先打電話問他
      　　那裡有沒有海洛因，他告訴我有，我就過去他北港家
          中向他購買。
      問：戊○○年籍資料你是否知悉？今警方提供給你指認之
          相片中何人為戊○○？
      答：我不知道他的年籍，警方提供給我指認之相片編號（
      　　1） 號之男子便是戊○○。
      問：你違反毒品危害條例罪是否有接受勒戒過？
      答：我於95年6 月1 日有進入雲林二監勒戒至7 月14日才
      　　出來。
      問：你勒戒出來過有無繼續吸食毒品？
      答：沒有。」
      等語在卷可稽。
    2.證人乙○○復於95年11月2 日檢察官偵訊時結稱（95偵字
      第3860號卷第138 頁至第139 頁）：「
      （檢察官諭知具結之義務及偽證之處罰，並命證人朗讀結
      文後具結。）
      問：你是否認識戊○○和庚○○2 人？
      答：我認得有一個男子叫『阿水』，『阿水』就是相片中
      　　編號1 的男子，他的女朋友是編號2 的女子。
      問：你是否有向戊○○和庚○○買毒品？
      答：我有跟他買毒品3 、4 次。
      問：買何毒品？
      答：海洛因。
      問：你是跟庚○○買或跟戊○○買？
      答：我是跟戊○○買的，不曾跟庚○○買過。
      問：何時買的？
      答：去年買的，約去年的11、12月買的，我是去戊○○北
      　　港住處跟他買的，一次都買2 、3,000 元。
      問：你是如何跟他連繫買毒品？
      答：我都是用電話打給他的，以我的電話0000-000000 打
      　　戊○○的電話，他的電話我忘記了。
      問：你跟戊○○是如何交易的？
      答：一手交錢一手交貨。
      問：庚○○有無把毒品拿給你過？
      答：沒有。
      問：你曾把錢拿給庚○○？
      答：沒有。
      問：是否都是戊○○跟你交易的？
      答：是。」
      等語在卷可參。
    3.證人乙○○於警詢、偵訊中之證述就其向被告戊○○買第
      一級毒品海洛因之時間、次數、金額均大致相符，又均經
      提示被告戊○○之口卡片供其明確指認。本院審理時勘驗
      檢察官對其偵訊之錄影光碟後，並未見檢察官有其所述之
      以不正方法取證之情形。且證人乙○○於本院審理時證稱
      被告戊○○綽號確為「阿水」與其在警詢、偵訊時證述是
      綽號「阿水」之人販賣毒品與其等語，互核相符。證人乙○○於本院審理時並未全盤否認有從被告戊○○處取得毒
      品，反而證稱其約2 、3 天去被告戊○○住處一次，有與
      被告戊○○一同施用毒品，被告戊○○均將毒品整包放在
      桌上，其就拿起來自己摻入香菸中施用，或稱被告戊○○
      在用毒品，其就跟戊○○拿來用等語。況被告戊○○於本
      院審理時亦承認0000000000號行動電話（NOKIA 牌，型號
      8250，黑黃相間）為其所使用，經參酌證人乙○○確曾以
      其0000000000 號 行動電話與被告戊○○之上開行動電話
      多次通聯之情形，有中華電信（行動）資料查詢1 份在卷
      可憑，足見被告戊○○與證人乙○○本為熟識。再審酌證
      人乙○○於警詢、偵訊時均指稱係被告戊○○賣海洛因與
      其，並未證稱被告庚○○有賣海洛因與其，故證人乙○○
      上開證述應無出於輕率或為求減輕刑責而誣指被告戊○○
      之情形，其於警詢及偵訊時之證述應所言非虛。
    4.至證人乙○○雖於本院審理到庭作證翻異前詞，結稱：並
      未向被告戊○○買過第一級毒品海洛因，其所施用之海洛
      因係於95年5 月29日在台北縣板橋市○○路便利商店邊向
      阿水買的，又其於認識被告戊○○之前有向綽號「阿猴」
      之人購買海洛因。其認識被告戊○○，但只是曾約2 、3
      天去被告戊○○住處一次，與被告戊○○一同施用毒品，
      被告戊○○均將毒品整包放在桌上，其就拿起來自己摻入
      香菸中施用，因而被戊○○罵。係因檢察官於偵訊中向其
      告以如不證述被告戊○○販毒之事實，則要定其罪刑所以
      才證述被告戊○○有賣其海洛因云云。惟經細鐸證人乙○○於本院審理時之前開證詞：
    (1)其證稱檢察官於偵訊中有向其告以如不證述被告戊○○販
      毒之事實，則要定其罪刑云云，經本院勘驗檢察官對其偵
      訊之錄影光碟後，並未見檢察官有其所述之以不正方法取
      供之情形，其於本院審理時之證言已有不可採之處。
    (2)又證人乙○○於本院審理時證稱被告戊○○綽號確為「阿
      水」與其在警詢、偵訊時證述是綽號「阿水」之人販賣毒
      品與其等語，互核相符。且證人乙○○並未全盤否認有從
      被告戊○○處取得毒品，反而證稱其約2 、3 天去被告戊○○住處一次，有與被告戊○○一同施用毒品，被告戊○○均將毒品整包放在桌上，其就拿起來自己摻入香菸中施
      用，因而被被告戊○○罵，或稱被告戊○○在用毒品，其
      就跟戊○○拿來用等語，顯見被告戊○○確為證人乙○○
      取得毒品之來源。
    (3)衡情販毒者為避免檢、警之查緝，對持有毒品及將毒品交
      與他人均甚為謹慎，被告戊○○又曾因違反毒品危害防制
      條例案件遭觀察、勒戒、強制戒治及多次被判處徒刑之前
      科，有其臺灣高等法院被告前案紀錄表在卷可考，其理應
      知悉檢、警對其仍在密切監控、注意有無再犯毒品犯罪，
      豈有甘冒檢、警對其住處加以搜索，再觸刑章，而將海洛
      因整包任意放置於桌上，讓他人有隨手可取得加以施用之
      可能。
    (4)況海洛因價格甚為昂貴，近年來隨檢、警大力查緝毒品，
      海洛因之價格更因而水漲船高，證人乙○○亦證稱其每次
      買1,000 元海洛因僅可供施用一次等語，故持有毒品者均
      會小心保管毒品，益見被告戊○○不會輕易將毒品置於桌
      上，讓證人乙○○取得施用，其後僅再以怒罵乙○○之方
      式禁止乙○○施用。
    (5)另證人乙○○證稱其於95年6 月1 日經送觀察、勒戒（與
      乙○○之全國施用毒品案件紀錄表相符），於觀察、勒戒
      前施用毒品將近一年，經參酌證人乙○○在警詢、偵訊時
      證稱其於94年11月、12月間向被告戊○○購買毒品，其於
      本院審理時及警詢、偵訊時前後證述施用毒品之時間互有
      重疊，足資輔以認定證人乙○○確有於94年11月、12月間
      向被告戊○○購買毒品。
    (6)證人乙○○雖證稱其毒品是向綽號「阿猴」之人購得，惟
      其對「阿猴」之真實姓名年籍及住處均不知悉，是否確有
      綽號「阿猴」之人，已非無疑。縱乙○○確有向「阿猴」
      購買毒品，由乙○○證述：「（你跟阿猴買過幾次？）幾
      次我不知道，但是好幾次」、「（這是在認識被告戊○○
      之前還是之後？）之前」、「（你認識被告戊○○後，有
      無再向阿猴買毒品？）我勒戒回來就找不到阿猴了」，可
      見證人乙○○由「阿猴」處購得毒品之時間與其向被告戊○○購買毒品之時間互有先後，此點相當符合施用毒品者
      未避免缺乏毒品供應來源，有多處購買毒品管道之特性，
      故即便證人乙○○確有向「阿猴」購買毒品，亦無法基此
      作為有利被告戊○○之認定。
    (7)辯護人雖以證人乙○○於95年6 月1 日在雲林縣警察局台
      西分局之供述（該次筆錄經認定無證據能力，已如上述）
      彈劾證人乙○○於警詢、偵訊時證言之可信性，證人乙○○並答以：「（你說施用之第一級毒品在95年5 月29日在
      台北縣板橋市○○路便利商店邊向阿水買的，阿水之真實
      姓名不知道，電話也忘了，這是你說的，是否屬實？）這
      一段實在，台北板橋有一個叫阿水沒有錯」、「（這個阿
      水是否是在庭被告戊○○？）不是」，惟本件檢察官係起
      訴被告戊○○於94年11月間販賣海洛因與乙○○，與乙○○於自己施用毒品案件所供稱之95年5 月29日向台北綽號
      「阿水」之人購買海洛因尚屬無關，縱證人乙○○於於95
      年6 月1 日在雲林縣警察局台西分局之供述屬實，亦不足
      以認定被告戊○○於94年11月間未販賣海洛因與乙○○。
    (8)又證人乙○○亦證稱曾2 至3 天去被告戊○○住處一次，
      有與被告戊○○一同施用海洛因。當有錢時就會施用毒品
      ，沒錢就沒施用等語，足見證人乙○○之海洛因均是以金
      錢購得，其證稱被告戊○○並未販賣海洛因與其云云，顯
      屬不可採信。
    (9)至於證人乙○○於警訊、偵訊時就其向被告戊○○購買海
      洛因之金額有稱「每次交易金額約新台幣幾仟元」、「一
      次都買2 、3,000 元」，而購買次數則均稱「共3 、4 次
      」，基於罪疑為輕原則，宜認定為被告戊○○販賣海洛因
      與乙○○3次，每次金額2,000元。
    5.綜上，證人乙○○於95年11月2 日警詢及偵訊時之證述較
      為可採，而其於本院審理時證稱被告戊○○並未賣海洛因
      與其云云，顯屬迴護被告戊○○之詞，不足採信，故證人
      乙○○於本院審理時之證言，不足以作為有利於被告戊○○之證據。本件又有被告戊○○與證人乙○○之通聯紀錄
      在卷可考，因而被告戊○○確有販賣海洛因3 次與乙○○
      ，每次2,000 元之事實已堪認定，應依法論科。
   (二)被告庚○○被訴連續販賣第二級毒品甲基安非他命與己○○部分：
     訊據被告庚○○矢口否認有販賣第一級毒品海洛因給乙○○，辯稱：根本與己○○不認識，並未賣甲基安非他命給
     己○○，本件被起訴羈押後在雲林看守所有遇到己○○，
     己○○也說根本不認識其，己○○還說很後悔對其做不實
     之證述，願意至法院出庭作證幫其澄清云云。辯護人則為
     被告庚○○辯護稱：本件證人己○○於95年9 月15日在自
     己施用毒品案件偵訊時（雲林地檢95年度毒偵字第1273號
     ）證稱其於95年7 月22日在土庫鎮戶籍地第1 次施用甲基
     安非他命，參以施用毒品者除非一次購買大量之毒品，否
     則應馬上施用完畢，不會放置幾天後才施用，則證人己○○應不會於95年5 月向被告庚○○購得毒品後，於95年7
     月22日再行施用，顯見證人己○○於警詢及偵訊時之證述
     為不可採等語。經查：
   1.證人己○○於95年11月2 日警詢時證稱（95偵字第3860號
     卷第117 頁至第119 頁）略以：「
      問：警方於95年11月2 日下午15時20分、持雲林地方法院
      　　檢察署忠股95年度偵字第3860號傳票、拘票前往雲林
        　縣土庫鎮溪邊里溪埔20之6 號執行傳喚、拘提時你人
          在何處？
      答：我人在家中客廳內。
      問：警方目前在調查戊○○（阿水）、庚○○違反毒品案
      　　件，你是否有向他們購買毒品？
      答：我曾經有向戊○○（阿水）、庚○○購買毒品過。
      問：你於何時在何地向戊○○、庚○○購買毒品、何種毒
      品、數量為何？
      答：我於民國95年5 月左右、在土庫鎮秀潭國小前向戊○○、庚○○購買安非他命（粗的），每次交易金額約
          新台幣幾仟元，共2 次左右。
      問：你如何與戊○○、庚○○聯絡要向他們購買毒品？
      答：我均以我的行動電話0000-000000 號、先打電話問他
      　　那裡有沒有安非他命（粗的），他告訴我有，我們就
        　約在土庫鎮秀潭國小前交易。
      問：戊○○年籍資料你是否知悉？庚○○年籍資料你是否
          知悉？今警方提供給你指認之相片中何人為戊○○、
          庚○○？
      答：我不知道他們的年籍，警方提供給我指認之男生相片
      　　我無法認出、指認之女生相片編號（2） 的女生與我
        　交易。
      問：他們與妳交易時使用何種交通工具、何人駕駛？
      答：他們都是開車前來、由男生擔任駕駛、女生坐在前乘
      　　客座。
      問：你違反毒品危害條例罪是否有接受勒戒過？
      答：沒有、我於95年11月3 日要到雲林地方法院報到。
      問：你最後1 次吸食毒品在何時、何地、吸食何種毒品？
      　　如何吸食？
      答：95年6 月左右住處、吸食安非他命，將安非他命放入
      　　玻璃球內加熱產生煙霧再吸食該煙霧。
      等語在卷可稽。
    2.證人己○○於95年11月2 日偵訊時證稱（95偵字第3860號
      卷第121 頁至第123 頁）（檢察官諭知具結之義務及偽證
      之處罰，並命證人朗讀結文後具結。）略以：「問：是否
      認識戊○○和庚○○？
      答：我知道人不知道全名。
      問：（提示相片）那位是戊○○？那位是庚○○？
      答：如我所打勾的人，女生是編號2 的女子，男生我只有
      　　看到側面，我不知道是誰。
      問：如何稱呼庚○○？
      答：我沒有叫名字，我只有跟她說我是誰。
      問：如何認識？
      答：是透過朋友認識的，她有留電話給我，因為她有貨。
      問：你有無向他們購買毒品？
      答：有買過一次安非他命。
      問：是何時的事？
      答：95年的5 、6 月左右。
      問：在那裡買的？
      答：在土庫鎮秀潭國小。我打電話給她，跟她約地點。
      問：你不知道她的名字，如何打她的電話？
      答：我打電話就跟她說我是誰，然後再約地點。
      問：所以對方知道你的名字？
      答：是。
      問：你有留名片給她？
      答：沒有，我是朋友介紹的。
      問：你是如何打電話給她？
      答：用0000-000000 號我的電話打給她的，她的電話我忘
      　　記了，打過去是一個女的接的。
      問：你如何跟她講？
      答：我跟她問有無「粗的」東西。
      問：「粗的」是何物？
      答：是安非他命。
      問：你買多少毒品？
      答：1,000元。
      問：你跟庚○○買幾次？
      答：我總共買過2 次，第一次是在5 月份，當時是朋友「
      　　阿雄」在我旁邊打電話給她，阿雄和她約在虎尾鎮○○路建中書局對面的御茶園碰面，碰面後是我跟她買
          了1,000元的毒品。
      問：第二次買毒品是在何時？
      答：就是我剛才上面所說的，我打電話給她，約在秀潭國
      　　小跟她買毒品的那次。
      問：庚○○第一次是如何把毒品交給你？
      答：她自己一人開一台不知廠牌的車過來的，我錢交給她
      　　，她就把毒品安非他命交給我。
      問：第二次如何交毒品給你？
      答：第二次是庚○○和一個男的過來，男生開車，也是一
      　　手交錢一手交貨。
      問：你看到賣你毒品的那名女子就是照牌中編號2 的女子
      　　？
      答：是。
      問：你如何確定？
      答：我買的時候從斜方向看就是她。
      問：你有多高？
      答：158 公分。
      問：你曾跟她買過海洛因？
      答：沒有。
      問：阿雄如何稱呼庚○○？
      答：我沒有聽到他們講話的內容。
      問：你打電話給庚○○時，如何自稱？
      答：我跟她說我是小琪，她喔的一聲問我要幹嘛？
      問：2 次都買何毒品？多少錢？
      答：都是買安非他命，2 次都買1,000元。」
      等語在卷可查。
    3.由證人己○○於警詢、偵訊中之證述就其向被告庚○○買
      第二級毒品甲基安非他命之時間、地點、金額均具體明確
      且均大致相符，又均經提示被告庚○○之口卡片供其明確
      指認等情，且己○○於警詢時僅稱有在土庫秀潭國小向被
      告庚○○買甲基安非他命，後於偵訊時再證述有在虎尾鎮
      建中書局對面向被告庚○○購買甲基安非他命，如證人己○○於警詢時係出於緊張而證述被告庚○○販賣甲基安非
      他命，其於本院審理時已證稱在偵訊時並未遭不正取證，
      則其在偵訊時應會即時更正警詢時之證述內容，惟己○○
      不但未在偵訊時為被告庚○○澄清，反倒再自行證述被告
      庚○○亦曾在虎尾鎮建中書局對面賣甲基安非他命與其，
      又經本院勘驗證人己○○於偵訊時之錄影光碟，未見己○○有遭不正取供或神智恍惚之情形，顯見證人己○○於警
      詢及偵訊之證述所言應屬非虛。
    4.至證人己○○雖於本院審理時到庭作證翻異前詞，結稱：
      並不認識被告庚○○，亦未曾向庚○○買過第二級毒品甲
      基安非他命，在偵訊是因為一時緊張，且因吸毒後神智不
      清，所以就指認被告庚○○，另外在偵訊時證稱第1 次向
      被告庚○○購買海洛因是由其朋友「阿雄」打電話給庚○○，並約在建中書局對面的御茶園碰面交易，第2 次是有
      一個男生開車載被告庚○○一起過來販賣與其甲基安非他
      命等語，都是其臨時編造的。其實其所施用之甲基安非他
      命是向一名綽號「阿惠」的女子買的，因為其當時沒有工
      作，所以想施用毒品，第1 次向阿惠購買時是「阿惠」在
      夜市裡向其兜售，第2 次是「阿惠」撥打其000000000 號
      碼，問其還要不要買毒品。後來其在執行觀察、勒戒時有
      在看守所遇到被告庚○○，庚○○有問其「我認識你嗎？
      」其答稱：「你是誰」，庚○○又問其「我不認識你，你
      怎麼指認我」，其並向庚○○告以在警詢、偵訊時是因一
      時害怕，所以我才亂指認庚○○的云云。惟經細鐸證人己○○於本院審理時之前開證詞：
    (1)證人己○○雖稱不認識被告庚○○及戊○○，係一時緊張
      才指認被告庚○○云云，惟被告戊○○於本院審理時已供
      承0000000000號行動電話（NOKIA 牌，型號8250，黑黃相
      間）為其所使用且被告庚○○為其女友等語，經參酌證人
      己○○確有以其0000000000號行動電話與被告戊○○之上
      開行動電話多次通聯之情形，有中華電信（行動）資料查
      詢1 份在卷可憑，足見被告戊○○、庚○○與證人己○○
      本為熟識。況倘己○○與庚○○並不認識，被告庚○○何
      能在雲林看守所中認出己○○即為證述其有販賣甲基安非
      他命之人，並向己○○詢問為何要對其指證。顯見證人己○○證稱並不認識被告庚○○、戊○○，係一時緊張才指
      認被告庚○○云云係證人己○○為配合被告庚○○之辯詞
      而為，其於本院所為之證述，已見不可採信。
    (2)證人己○○雖證稱其所施用之甲基安非他命都是跟綽號「
      阿惠」的女子所買，惟由其證稱第一次是「阿惠」在夜市
      向其兜售，往後都是「阿惠」打電話給伊，問伊是否要買
      毒品等情節，顯不合毒品交易常情，蓋販賣第二級毒品為
      最輕本刑7 年以上有期徒刑之重罪，衡情販毒者為避免為
      檢、警查緝，為販毒犯行時均甚為謹慎，一般均是經由信
      賴之共犯或施用毒品者介紹才會販毒與原本不認識之人，
      且多係待施用毒品者與之聯絡後再約定交易毒品之數量與
      金額及交付毒品之時間、地點，絕不會承受極大之風險在
      夜市逢人兜售毒品並主動與購毒者聯絡。故證人己○○證
      述係向「阿惠」購買毒品等情，顯屬為被告庚○○開脫之
      詞，不足採信。
    (3)證人己○○本來就認識被告庚○○及戊○○已如前述，且
      一般人均知販賣毒品為重罪，己○○又接受過觀察、勒戒
      之處遇，如何能諉為不知，又經本院勘驗證人己○○之偵
      訊錄影光碟，未見己○○有何神智不清的狀況。則己○○
      於本院審理時證稱：因為我當時真的很害怕，警察一直來
      問我，當時我吸毒也神智不清，所以我就隨便指認一些人
      ，我不知道是這樣的後果」、「（為何不指認其他的人而
      要指認這一個？）我是隨便看一看，指認一個」云云，益
      見不足採信。
    (4)且被告庚○○辯稱在雲林看守所有遇到己○○，有問己○○是否認識伊，己○○也說根本不認識伊，己○○還說很
      後悔對伊做不實之證述云云，經以之訊問己○○，己○○
      先證稱：「（你在看守所有無碰到被告庚○○？）有。勒
      戒時有看過他」、「（有無談過話？）沒有。在裡面大家
      都走來走去，好像是要去工廠吧！」，再經本院詰以「被
      告庚○○說在看守所有跟你碰面，有問你說你是否認識他
      ？」，己○○始翻異前詞答稱：「有，他有這樣問我，我
      不可能認識他，我不認識他」，又經本院訊問後證以：「
      （他有無問你說你為何要指認他？沒有」、「（他問你什
      麼？）他問我說『我認識你嗎？』」、「（但是被告庚○○有說他問你說，他有無賣毒品給你？）對，他有這樣問
      我。我有遇到他，確實他有問我說『我認識你嗎？』，我
      說你是誰，他說『我不認識你，你怎麼指認我』，我說我
      不知道，我說我害怕，所以我才亂說話」，觀其證言前後
      矛盾，發現證詞與被告庚○○之辯解有不合之處即立刻修
      正，並一昧朝對被告庚○○有利之方向證述，足見其於本
      院之證言為迴護被告庚○○之詞，不得採為對被告庚○○
      有利之證據。
    (5)至證人己○○對辯護人之詰問答以：「（請審判長提示毒
      偵字第1273號95年9 月15日己○○之偵訊筆錄（審判長提
      示），檢察事務官問你：你何時吸毒，在95年7 月22日在
      土庫鎮戶籍地施用，你也說你第一次施用，沒有施用海洛
      因，這些是否屬實？）實在」、「（你在95年7 月22日施
      用安非他命，安非他命施用之前多久跟人家拿的？）我忘
      了」、「（會不會一個月前就跟人家拿？）不會」云云。
      查證人己○○雖在雲林地檢署偵字第1273號自己施用毒品
      甲基安非他命案件，於95年9 月15日偵訊時供稱其在95年
      7 月22日在土庫鎮戶籍地第一次施用甲基安非他命云云，
      惟證人己○○在自己施用毒品案件為求卸責或減輕刑度，
      始供稱自己被查獲前1 日，第一次施用毒品云云，實屬人
      之常情，尚不得以該對其本身有利害關係之供述據以認定
      己○○未於95年5 月間向被告庚○○購買甲基安非他命。
    (6)且證人己○○經本院補充訊問時復證稱：「（你去年的
      工作？）在台中工作，做矽品電子業的工廠」、「（做到
      何時？）忘了，去年才沒做的」、「（何時去？）我在那
      裡做一年多吧！」、「（你是沒有工作那段時間施用甲基
      安非他命？）對」、「（你是哪一段時間沒工作？）我從
      94年底開始沒工作，我95年5 月結婚，結婚前沒有工作」
      、「（結婚日期？）95年5 月21日」、「（結婚前多久沒
      工作？）大約半年就沒工作了」、「（也就是你是94年底
      到95年5 月20日沒有工作？）對」等語，顯見證人己○○
      於94年底至95年5 月底就有因沒有工作而施用甲基安非他
      命，益見證人己○○在95年9 月15日偵訊時供稱其在95年
      7 月22日在土庫鎮戶籍地第一次施用甲基安非他命云云實
      無足採。反倒足資證明被告庚○○確有於95年5 月間販賣
      甲基安非與其之犯行。
    (7)至於證人己○○雖稱第二次在秀潭國小向庚○○買甲基安
      非他命時是庚○○和一個男的過來，男生開車，惟其於警
      詢、偵訊指認販毒者口卡片時分別稱：「警方提供給我指
      認之男生相片我無法認出」、「男生我只有看到側面，我
      不知道是誰」等語。故由證人己○○於警詢、偵訊時之證
      述初無從知悉駕車載庚○○至秀潭國小之男子為何人，是
      否即為被告戊○○（被告戊○○此部分亦未經起訴），亦
      無證據認定該男子有與庚○○有販賣第二級毒品海洛因之
      犯意聯絡及行為分擔。
    (8)至於證人己○○於警訊、偵訊時就其向被告庚○○購買甲
      基安非他命之金額有稱「每次交易金額約新台幣幾仟元」
      、「2 次都買1,000元」，而購買次數則均稱2 次，基於
      罪疑為輕原則，宜認定為被告庚○○販賣甲基安非他命與
      己○○共2 次，每次金額1,000 元。
    (9)綜上，證人己○○於95年11月2 日警詢及偵訊時之證述較
      為可採，而其於本院審理時證稱被告庚○○並未賣甲基安
      非他命與其云云，顯屬迴護被告庚○○之詞，不足採信，
      被告庚○○確有販賣甲基安非他命2 次與己○○，每次1,
      000 元之事實已堪認定，應依法論科。
    (三)被告戊○○、庚○○被訴連續共同轉讓海洛因與辛○○部
      分：
      訊據被告戊○○、庚○○矢口否認有何轉讓海洛因與辛○○之犯行，均辯稱：並未轉讓海洛因給辛○○云云。辯護
      人則為被告戊○○辯護稱：證人辛○○於法院審理時並未
      證稱被告戊○○有轉讓海洛因與其，且證人辛○○在另案
      被觀察、勒戒時也供稱他的毒品是跟綽號「阿吉」之人買
      的，也沒有指證是被告戊○○轉讓海洛因與伊，本件並無
      通訊監察譯文，證人辛○○於警、偵訊之證述又多有瑕疵
      ，是本件並無證據足以證明被告戊○○確有轉讓海洛因與
      辛○○之犯行等語。又辯護人為庚○○辯護稱：證人辛○○於警詢時證稱戊○○每次拿毒品給伊時均與被告庚○○
      在一起，又辛○○於檢察官偵訊時證稱均是與被告戊○○
      聯絡，且海洛因是戊○○的等語，故應該是被告庚○○與
      被告戊○○在一起，而被檢察官認為被告庚○○有與被告
      戊○○共同轉讓海洛因給辛○○，因而被告庚○○應並未
      與被告戊○○共同涉犯轉讓第一級毒品罪嫌等語。經查：
    1.證人辛○○於95年11月2 日在警詢時證稱（95偵字第3860
      號卷第143 頁至第145 頁）略以：「
      問：警方目前在調查戊○○、庚○○違反毒品案件，你是
      　　否有向他們購買毒品？
      答：我沒有向戊○○及庚○○購買毒品，因為我吸食毒品
      　　的量比較少，所以都是向戊○○（綽號阿水）及歐彥
        　菱二人索取來吸食的。
      問：你向戊○○及庚○○二人索取何種毒品吸食？代價是
          多少錢？為何會向該二次索取毒品吸食？是否有在販
          賣毒品？
      答：海洛因毒品。我只是向該二人索取少量毒品吸食，並
      　　無金錢購買，因為我和戊○○是舊識，我曾看過程昇
          龍吸食毒品，所以我會向該二人索取毒品吸食，我不
          知道戊○○及庚○○二人是否有在販賣毒品。
      問：你於何時、在何地？向戊○○索取毒品？數量為何？
      答：我於民國95年5 月份左右，有打電話向戊○○索取海
          洛因毒品，每次均少量而已，共有4 至5 次左右。
      問：你如何與戊○○聯絡要向他購買毒品？
      答：每次均是他以行動電話（號碼時常在更換，所以我記
      　　不清楚）打給我（家中及我的行動電話均有），有時
        　他會主動拿毒品給我（戊○○每次拿毒品給我時，均
          與庚○○在一起），有時我會問他那裡有沒有海洛因
          毒品，如果有我就會向他索取毒品。
      問：戊○○年籍資料你是否知悉？今警方提供給你指認之
          相片中何人為戊○○？
      答：我不知道他的年籍，警方提供給我指認之相片編號（
      　　1） 號之男子便是戊○○。
      問：你違反毒品危害條例罪是否有接受勒戒過？
      答：沒有。
      問：你最後一次是於何時？在何處吸食毒品？
      答：我最後一次是於民國95年5 月初，在我住處吸食海洛
      　　因毒品。」
      等語在卷可稽。
    2.證人辛○○於95年11月2 日在偵訊時證稱（95偵字第3860
      號卷第149 頁至第150 頁）略以：「
      （檢察官諭知具結之義務及偽證之處罰，並命證人朗讀結
      文後具結。）
      問：你如何認識戊○○和庚○○？
      答：戊○○以前跟我姪子是同學，庚○○是透過戊○○認
      　　識的。
      問：（提示相片）戊○○和庚○○各是那一人？
      答：我打勾者即是戊○○和庚○○。
      問：你是否有跟戊○○和庚○○買過毒品？
      答：沒有。
      問：你有無跟戊○○、庚○○拿過毒品？
      答：有。
      問：你如何跟他們二人連繫？
      答：是戊○○打電話給我，叫我過去他那裡，到他那裡他
      　　就拿毒品給我吸食。
      問：是何時的事？
      答：6 個月以上了。
      問：這種情形共有幾次？
      答：4 、5 次。
      問：是你打電話跟戊○○要毒品，還是戊○○打給你？
      答：有時是他給我的，有時是我打電話跟他要的。
      問：庚○○拿給你何種毒品？
      答：庚○○有拿海洛因給我吸食過。
      問：毒品是何人的？
      答：是戊○○和庚○○的。
      問：戊○○和庚○○給你毒品的地點？
      答：有時在戊○○住處，有時是在北港的路上，都是他打
      　　電話叫我去的。
      問：你去的時候戊○○和庚○○都在一起？
      答：對。
      問：他們給你多少數量？
      答：很少，只夠用1 次。
      問：你給戊○○、庚○○何好處？
      答：沒有。
      問：為何戊○○、庚○○要給你海洛因？
      答：以前有認識。以前他在吸食時，我也有跟他要來吃看
      　　看，之後有時就會向他討來吃。」
      等語在卷可參。
    3.由證人辛○○於警詢、偵訊中之證述就其向被告戊○○、
      庚○○等2 人轉得第一級毒品海洛因之時間、地點、次數
      、方式均具體明確且均大致相符，且均經提示被告戊○○
      、庚○○之口卡片供其明確指認等情。又辛○○於本院審
      理時已證稱警員及檢察官均未對其施以不正方式取證等語
      ，且被告戊○○於本院審理時已供承0000000000號行動電
      話（NOKIA 牌，型號8250，黑黃相間）為其所使用等語，
      而被告庚○○又係戊○○之女友，經參酌證人辛○○確有
      以其0000000000號行動電話與被告戊○○之上開行動電話
      多次通聯之情形，有中華電信（行動）資料查詢1 份在卷
      可憑，顯見證人辛○○於警詢及偵訊之證述所言應屬非虛
      。
    4.證人辛○○雖於本院審理時到庭作證翻異前詞結稱：雖然
      早已認識被告戊○○的母親，認識被告戊○○也有5 年以
      上，並知道被告庚○○是戊○○之女友，曾經有去過被告
      戊○○位於北港遙厝庄的住處，去找戊○○時有時庚○○
      在，有時庚○○不在，但並未與被告等2 人一起施用過毒
      品，被告戊○○、庚○○等2 人亦從未讓與第一級毒品海
      洛因與其。在警詢時是因為警察說其是關係人、被告，並
      到家去搜索，所以才證述被告2 人有轉讓海洛因與其，至
      於在檢察官偵訊時係因為之前已經在警局證稱被告等2 人
      有轉讓海洛因與其，又怕警察再來找麻煩，所以才不敢說
      實話。其實其所施用的毒品都是在北港電玩店外向不知名
      的人所買，總共買了約10次以上，另外於95年3 月中旬至
      95年4 月17日其所施用之海洛因及甲基安非他命都是在北
      港向綽號「阿吉」之男子所購得云云。經細鐸證人辛○○
      於本院審理時之前開證詞：
    (1)證人辛○○既證述已與被告戊○○、庚○○認識五年以上
      ，且有去過被告戊○○住處，早已認識被告戊○○的母親
      ，且知道被告庚○○為戊○○的女友，至被告戊○○住處
      時被告庚○○有時在，有時不在等語，顯見證人辛○○與
      被告戊○○及庚○○原本即熟識，並有一定之情誼關係，
      證人辛○○又稱與被告戊○○、庚○○均無仇恨，足見證
      人辛○○與警詢及偵訊時證述被告戊○○及庚○○有轉讓
      海洛因與其等情節並無誣陷被告等2 人之可能。證人辛○○於本院審理時為對被告2 人有利之證述，顯係囿於與被
      告等2 人有情誼關係，被告2 人又均在庭之壓力使然，故
      證人辛○○於本院審理時證稱被告等2 人從未轉讓海洛因
      與其，已見不足採信。
    (2)證人辛○○雖稱其毒品均是與販毒之人在北港電玩店外交
      易，交易約10次以上，衡情毒品買賣雙方既已交易10次以
      上，雙方已有一定之信賴關係，購毒者應知悉販賣毒品者
      為何人，惟證人辛○○於檢察官詰之販毒者為何人時，竟
      答稱不知道。又於警詢、偵訊中不證述是其他人轉讓毒品
      與其，後於本院審理時證稱僅因為與被告戊○○、庚○○
      認識所以在警詢、偵訊時證稱被告等2 人有轉讓海洛因云
      云，此等於審理時之證述均顯與常情不合。況施用毒品者
      在其長時間吸毒之過程中，一般均會與多位販毒者交易，
      故即便證人辛○○確有與被告以外人在北港電玩店外交易
      毒品之情形，亦無解於證人辛○○於警詢、偵訊時證稱被
      告等2 人有轉讓海洛因與其之事實。
    (3)證人辛○○與被告戊○○、庚○○均熟識，又有去過被告
      戊○○住處，與被告2 人有一定之情誼關係已如前述，則
      被告等2 人與證人辛○○應已非一般毒品買賣之交易關係
      ，基此認被告戊○○、庚○○確有基於對證人辛○○之信
      賴與情誼而多次轉讓毒品與辛○○之情形，顯較符合經驗
      法則。又證人辛○○與被告等2 人均有施用毒品之行為，
      一般施用毒品之人如互相認識，基於雙方之犯罪社群關係
      多會共同施用毒品，或互相轉讓毒品以求解癮，或互為介
      紹毒品來源，甚或為販毒及購買毒品之交易關係，故本件
      證人辛○○於警詢、偵訊時之證述應認較合乎為實情，依
      此判斷亦較符合論理法則。
    (4)另證人辛○○就辯護人詰問答稱：「（請審判長提示函查
      之卷辛○○95年5 月24日嘉義縣刑警大隊第三次筆錄第3
      頁（審判長提示），你說：你於95年3 月中旬，詳細時間
      忘記了，開始施用第一級毒品，以注射針筒方式注射手臂
      ，最後一次於95年4 月17日下午4 時在你住處廁所內施用
      ，並說是海洛因及安非他命都是向綽號「阿吉」之男子所
      購得，於95年3 月中旬即開始向阿吉買安非他命，約一星
      期買1 至2 次，每次500 、1,000 元不等價格，向其買海
      洛因及安非他命一包，最後一次買是95年4 月中旬，以新
      台幣1,000 元買海洛因1 包，並約定地點交易，「阿吉」
      之特徵為約28歲，165 公分，瘦小，這些是否實在？ )實
      在」。查證人辛○○雖在自己施用毒品經送觀察、勒戒之
      案件，於95年5 月24日警詢時供稱其於95年3 月中旬開始
      施用第一級毒品，最後一次係於95年4 月17日下午4 時在
      自己住處廁所內施用，所有之毒品是跟綽號「阿吉」之人
      買的云云，惟查證人辛○○在雲林地檢署95毒偵字第1004
      、第1148號施用毒品案件，對其於95年5 月15日13時40分
      許，在南投縣竹山鎮○○路4.6 公里處旁產業道路口，與
      黃麗容共乘一車，為警查獲車上有施用毒品之注射針筒1
      支，經採尿送驗，檢出毒品嗎啡陽性反應。又於同年月23
      日18時15分許，在其北港鎮住處，為警執行搜索，查獲施
      用毒品之注射針筒1 支等物，均坦承不諱，有該案卷宗在
      卷可查，顯見辛○○於95年4 月17日以後仍有在施用毒品
      海洛因，是縱證人辛○○於95年4 月17日以前所施用之毒
      品均是向綽號「阿吉」之人所購買，亦不足以作為認定被
      告戊○○、庚○○未於95年5 月間轉讓毒品海洛因與證人
      辛○○之證據。
    (5)經查酌證人辛○○於警詢、偵訊時證稱「每次均少量而已
      ，共有4 至5 次左右」、「（他們給你多少數量？）很少
      ，只夠用1 次」、「（這種情形共有幾次？）4 、5 次」
      等語，依罪疑為輕原則，應認定被告等2 人，共4 次轉讓
      海洛因與辛○○，每次之數量僅供辛○○施用一次。
    5.又證人辛○○於警詢、偵訊時均稱早已認識被告戊○○與
      庚○○，每次去戊○○位於雲林縣北港鎮住處向被告2 人
      索取毒品時被告2 人均在場，有時是被告戊○○交付毒品
      與其，有時是被告庚○○交付毒品與其，其所索拿之毒品
      海洛因是戊○○和庚○○所有的等語，足見被告戊○○、
      庚○○就轉讓毒品與辛○○有犯意聯絡及行為分擔。
    6.綜上，證人辛○○於95年11月2 日警詢及偵訊時之證述較
      為可採，而其於本院審理時證稱被告戊○○、庚○○並未
      轉讓洛因與其云云，顯屬迴護被告戊○○、庚○○之詞，
      不足採信，被告戊○○、庚○○確有共同轉讓第一級毒品
      海洛因4 次與辛○○，每次約供一次施用之量之事實已堪
      認定，應依法論科。
    (四)被告戊○○被訴向綽號「阿吉」之人，一次販入海洛因37
      公克，意圖銷售以營利部分：
      訊據被告戊○○矢口否認有此部分被訴犯行，辯稱：買來
      毒品是要供自己施用，扣案之電子磅秤1 個、分裝管3 支
      、剪刀1 把、鋼製海洛因碾壓棒1 支也是用來供自己施用
      毒品之用，又扣案之行動電話僅有2 支是自己供做日常使
      用的，其餘3 支行動電話都是被告庚○○的，至於扣案之
      610,900 中364,900 元是自己要用來看牙用的，其他
      246,000 元是被告庚○○的云云。辯護人並為被告戊○○
      辯護稱：對一個長期吸毒的人來說，向上游買毒品，當然
      要注意毒品的份量，所以本件被告戊○○被扣得之電子磅
      秤是被告戊○○用來秤購得之毒品是否足夠份量免得被騙
      之用，而且依戊○○施用毒品的量，其一次買20幾萬，應
      該是合理，因為一次買多一點，買整塊的比較便宜，而一
      次買較大量的毒品需要有碾壓棒，自己來碾壓毒品，且扣
      案之碾壓棒也僅能證明被告戊○○是自行用於施用毒品之
      用，至於碾壓後是否要販賣，這個要有積極的證據才能證
      明。又分裝器是被告戊○○用於將毒品分成幾小包放在不
      同的地方，以免一次就被完全查獲，或是為了隨身攜帶方
      便。而因為被告戊○○確有至去牙科看診及預約植牙，故
      被告戊○○被扣得的錢確係戊○○預備用於看牙之用，被
      告後來沒有再去植牙可能是因為先把錢拿去買毒品。置於
      被告庚○○的錢24萬，確實他的車子有壞掉，也確實跟他
      母親拿了24萬。被告戊○○的錢也是是跟他姐姐及媽媽拿
      的，都是有正當的來源。況檢察官起訴究竟認為扣案之金
      錢均是販毒所得或是預備購買毒品的費用？亦不明確。若
      是販毒所得，被告戊○○就沒有必要去領這些錢或是去跟
      媽媽及姐姐拿這些錢，所以這絕不是販毒所得，而是要去
      買毒品或是修車或看牙醫或是其他作用，都與販毒無關。
      所以那些金錢也無法認定為販毒所得，若是販毒所得，販
      毒很好賺，為何還要跟父母親拿那麼多？庚○○沒有工作
      ，但戊○○有工作，賣豆芽菜，一個月賺十幾萬，是有正
      當收入，所以就金錢也不足以認定是販毒所得等語。惟查
      ：
    (1)本件扣案之海洛因16小包，均含海洛因成分，合計淨重31
      .15 公克（空包裝帶總重5.94公克），有法務部調查局95
      年9 月3 日刑鑑字第09523009650 號鑑驗通知書在卷可稽
      （雲林地檢偵字第3860號卷第88頁）。而正常人施用海洛
      因之最低致死劑量為200 毫克，一天內若使用超過此劑量
      即有致命之可能性，有法務部調查局93年11月函文在卷可
      參，則以扣案之海洛因淨重31.15 公克，縱以一天最低致
      死劑量施用方式為之，可施用156 天（計算式：31.15 ÷
      0.2 ＝155.75），前開份量可供施用5 月餘，已遠遠超過
      一般人購買毒品供自行施用之合理數量，顯見被告戊○○
      購入前開海洛應非供己所施用自明。
    (2)又被告戊○○於94年間即以行動電話1 支（NOKIA 牌，型
      號8250，黑黃相間，含0000000000號SIM 卡1 張）為工具
      ，販賣第一級毒品海洛因3 次與乙○○，為本院前開認定
      之事實，被告戊○○即曾有販賣第一級毒品之犯行，其於
      本次大量販入海洛因，益足徵是用以販賣以營利之用。
    (3)況毒品為化學物質，在空氣中極可能因揮發而減少份量，
      或因潮濕而減低效用，因此，一般施用毒品之人，多少量
      多次購買，以降低無謂之浪費。本案被告戊○○坦承扣案
      之碾壓棒係用來碾壓海洛因之用，電子磅秤係用來分裝海
      洛因之用等語，參諸扣案海洛因數量非小，被告持有碾壓
      棒、電子磅秤等物，應係將成塊之海洛因加工分裝，以利
      販賣之用。
    (4)被告戊○○及辯護人雖均辯稱一次大量購買海洛因較為便
      宜云云，惟衡情毒品犯罪者為避免檢、警之查緝，對持有
      毒品均甚為謹慎，一般而言如係供自己施用者，均不會貪
      圖便宜即一次購買大量之毒品備用，否則被檢、警查獲時
      所有毒品均被扣案，反倒造成更大之損失。又倘一次持有
      大量毒品及毒品器具，多會使檢、警認定有販賣毒品之犯
      行，施用毒品者亦均知其利害關係，除為供販賣之用，應
      不至甘冒被訴重典之風險，一次買入大量毒品備用。本件
      被告戊○○曾因違反毒品危害防制條例案件遭觀察、勒戒
      、強制戒治及多次被判處徒刑之前科，有其臺灣高等法院
      被告前案紀錄表在卷可考，其理應知悉檢、警對其仍在密
      切監控、注意有無再犯毒品犯罪，綜上說明，應不會為貪
      圖便宜而一次買入重達31.15 公克之海洛因供己施用，故
      被告一次販入31.15 公克之毒品，應係供販賣之用。
    (5)又按所謂「販賣」行為，不以販入後復行賣出為要件，只
      要以營利為目的，將毒品販入或賣出，有一於此，其犯罪
      即告完成，即該當販賣之要件（最高法院88年度臺上字第
      2398號判決參照）。被告戊○○基於營利之意圖，於前揭
      時、地向綽號「阿吉」之人販賣第一級毒品海洛因，雖未
      及賣出即為警查獲，惟揆諸前揭說明，被告既基於販賣毒
      品營利之犯意販入海洛因，仍應屬販賣毒品既遂行為。
    (6)復有供販賣毒品所用之電子磅秤1 個、分裝管3 支、剪刀
      1 把、鋼製海洛因碾壓棒1 支、行動電話1 支（NOKIA 牌
      ，型號8250，黑黃相間，含0000000000號SIM 卡1 張）等
      扣案可證。故本件事證明確，被告戊○○意圖營利販入第
      一級毒品海洛因之犯行堪以認定，應依法論科。
    (五)按非法販賣海洛因係政府嚴予查緝之違法行為，且海洛因
      可任意分裝，而每次買賣之價量，亦隨時隨雙方關係之深
      淺、當時之資力、需求程度及對行情之認知等因素，機動
      的調整，因之販賣之利得，除經被告坦承或帳冊價量均臻
      明確外，委難察得實情，是縱未確切查得販賣賺取之實際
      差價，但除別有事證，足認係按同一價格轉讓，確未牟利
      之情形外，尚難執此認非法販賣之事證有所不足，致知過
      坦承者難辭重典，飾詞否認者反得逞僥倖，而失情理之平
      ；且海洛因之價格昂貴，取得不易，凡為販賣之不法勾當
      者，苟無利可圖，應無甘冒被查緝法辦重刑之危險，平白
      無端義務為該買賣之工作，是其販入之價格必較售出之價
      格低廉，而有從中賺取買賣差價牟利之意圖，應屬符合論
      理法則且不違背社會通常經驗之合理判斷。則被告戊○○
      就犯罪事實一之(一)、(四)販賣第一級毒品海洛因之犯行，及
      被告庚○○就犯罪事實一之(二)販賣第二級毒品甲基安非他
      命之犯行，均有從中賺取買價差之牟利意圖至為灼然。
    (六)新舊法比較
      查被告等犯罪事實一之(一)至(三)部分行為後，刑法已於94年
       2月2 日修正公布，並於95年7 月1 日施行。按行為後法
      律有變更者，適用行為時之法律，但行為後之法律有利於
      行為人者，適用最有利於行為人之法律，現行刑法第2 條
      第1 項定有明文。又以本次刑法修正之比較新舊法，應就
      罪刑有關之共犯、未遂犯、想像競合犯、牽連犯、連續犯
      、結合犯，以及累犯加重、自首減輕暨其他法定加減原因
      （如身分加減）與加減例等一切情形，綜其全部罪刑之結
      果而為比較，最高法院95年5 月23日著有95年度第8 次刑
      庭會議決議可資參照。經查：
    1.被告等2 人犯罪事實一之(一)至(三)部分行為後刑法第56條連
      續犯之規定業已刪除，是於新法修正施行後，被告等2 人
      之數犯罪行為，即須分論併罰。此刪除雖非犯罪構成要件
      之變更，但顯已影響行為人刑罰之法律效果，自屬法律有
      變更，依新法第2 條第1 項規定，比較新、舊法結果，仍
      以適用修正前刑法論以連續犯，對被告2 人最為有利。故
      本件被告戊○○所犯犯罪事實欄一(一)、(三)之犯行及被告庚○○所犯犯罪事實欄一(二)之犯行，均依修正前刑法第56條
      論以連續犯。
    2.修正前刑法第33條第5 款關於罰金刑係規定：「罰金：一
      元（銀元）以上」，並依現行法規所定貨幣單位折算新臺
      幣條例規定，以銀元一元折算新臺幣三元，修正後刑法第
      三十三條第五款則規定：「罰金：新臺幣一千元以上，以
      百元計算之」，經比較結果，修正後刑法第三十三條第五
      款所定罰金刑最低數額較修正前提高，自以修正前之規定
      較為有利。
    3.按「數罪併罰，有二裁判以上者，依（刑法）第五十一條
      之規定，定其應執行之刑」，刑法第53條定有明文。又刑
      法第2 條第1 項規定：「行為後法律有變更者，適用行為
      時之法律。但行為後之法律有利於行為人者，適用最有利
      於行為人之法律」，而刑法第51條業於民國94年1 月7 日
      修正公布，並於95年7 月1 日施行，修正前刑法第51條規
      定：「數罪併罰，分別宣告其罪之刑，依左列各款定其應
      執行者：」其中第5 款規定：「宣告多數有期徒刑者，於
      各刑中之最長期以上，各刑合併之刑期以下，定其刑期。
      但不得逾二十年。」，修正後刑法第51條第5 款則規定：
      「宣告多數有期徒刑者，於各刑中之最長期以上，各刑合
      併之刑期以下，定其刑期。但不得逾三十年」，經比較結
      果，修正後刑法並非較有利於行為人，依刑法第2 條第1
      項前段之規定，仍應依修正前刑法第51條第5 款，定其應
      執行之刑。
    4.綜上，本件就有新舊法比較法律適用部分，整體適用修正
      前刑法之規定。
    5.被告等2 人犯罪事實一之(三)部分行為後，刑法第28條：「
      二 人以上共同實施犯罪之行為者，皆為正犯」，已修正
      為「二人以上共同實行犯罪之行為者，皆為正犯」，新法
      僅作定義上之修正，使適用更為明確，不生新舊法比較問
      題，無現行刑法第2 條第1 項之適用，應適用新法。
    6.被告戊○○曾犯施用毒品罪，經本院判處有期徒刑1 年，
      有台灣高等法院被告前案紀錄表附卷可稽，其於5 年以內
      故意再犯犯罪事實欄一(一)、(三)、(四)等有期徒刑以上之罪，
      不論依修正前之刑法第47條，或修正後之刑法第47條第1
      項之規定，均構成累犯，亦不生新舊法比較問題，均應依
      刑法第47 條 規定，論以累犯，並均加重其刑。
    7.刑法第59條修正為法院就刑之裁量及酌減審認標準之明文
      化，非屬法律之變更，無現行刑法第2 條第1 項之適用，
      應直接適用新法。
    (七)論罪科刑
    1.核被告戊○○於犯罪事實欄一(一)、(四)所為，均係犯毒品危
      害防制條例第4 條第1 項之販賣第一級毒品罪。被告戊○○、庚○○於犯罪事實欄(三)所為，均係犯同條例第4 條第
      2 項之轉讓第一級毒品罪。被告庚○○於犯罪事實欄一(二)
      所為，則係犯同條例第4 條第2 項販賣第二級毒品罪。
    2.所謂「販賣」行為，不以販入後復行賣出為要件，只要以
      營利為目的，將毒品販入或賣出，有一於此，其犯罪即告
      完成，即該當販賣之要件（最高法院88年度臺上字第2398
      號判決參照）。被告戊○○基於營利之意圖為犯罪事實欄
      一(四)之販入第一級毒品海洛因犯行，雖未及賣出即為警查
      獲，惟揆諸前揭說明，其既基於販賣毒品營利之犯意販入
      海洛因，仍應屬販賣毒品既遂行為。
    3.被告戊○○販賣第一級毒品海洛因、共同轉讓第一級毒品
      海洛因前持有毒品海洛因之低度行為，應為販賣、轉讓毒
      品之高度行為所吸收，均不另論罪。
    4.被告庚○○販賣第二級毒品甲基安非他命、共同轉讓第一
      級毒品海洛因前持有各該毒品之低度行為，應為販賣、轉
      讓毒品之高度行為所吸收，均不另論罪。
    5.渠等就犯罪事實欄一(三)所為之轉讓第一級毒品之犯行，有
      犯意之聯絡及行為之分擔，均為以共同正犯。
    6.被告戊○○就犯罪事實欄一(一)先後3 次販賣海洛因與乙○○之犯行，時間緊接，犯罪構成要件相同，顯係基於概括
      犯意反覆為之，應依刑法第56條連續犯之規定以一罪論，
      並加重其刑。且因其中法定刑為無期徒刑、死刑部分，依
      法不得加重其刑，故僅就法定刑為罰金刑部分加重其刑。
    7.被告庚○○就犯罪事實欄一(二)先後2 次販賣甲基安非他命
      與己○○之犯行，時間緊接，犯罪構成要件相同，顯係基
      於概括犯意反覆為之，應依刑法第56條連續犯之規定以一
      罪論，並加重其刑。
    8.被告戊○○及庚○○就犯罪事實欄一(三)共同先後4 次轉讓
      海洛因與辛○○之犯行，時間緊接，犯罪構成要件相同，
      顯係基於概括犯意反覆為之，均應依刑法第56條連續犯之
      規定以一罪論，並均加重其刑。
    9.被告戊○○之犯罪事實欄一(一)、(四)等販賣第一級毒品海洛
      因之犯行及犯罪事實欄一(三)轉讓第一級毒品之犯行，均犯
      意各別，罪名不同，應分論併罰。
    10.被告庚○○之犯罪事實欄一(二)之販賣第二級毒品甲基安非
      他命、犯罪事實欄一(三)之轉讓第一級毒品犯行，亦犯意各
      別，罪名不同，應分論併罰。
    11.被告戊○○曾犯施用毒品罪，經本院判處有期徒刑1 年，
      有台灣高等法院被告前案紀錄表附卷可稽，其於5 年以內
      故意再犯犯罪事實欄一(一)、(三)、(四)等3 件有期徒刑以上之
      罪，均為累犯，均應依刑法第刑法第47條規定，論以累犯
      ，並均加重其刑，其中犯罪事實欄一(一)、(三)等犯行，為連
      續犯加重其刑已如前述，故就該等犯罪論以累犯部分依法
      遞加重之，且因其中法定刑為無期徒刑、死刑部分，依法
      不得加重其刑，故僅就法定刑為罰金刑部分加重其刑。
    12.本件被告戊○○就犯罪事實欄一(一)販賣第一級毒品海洛因
      與乙○○，次數僅3 次，每次所得只有2,000 元；又被告
      戊○○就犯罪事實欄一(四)販入海洛因淨重31.15 公克後又
      未及賣出即被查獲；其分別就上開犯行獲取之利益並非龐
      大，販出之第一級毒品海洛因之數量均尚非甚鉅，相對於
      長期大量販賣毒品之大毒梟而言，故被告戊○○對上揭犯
      罪事實所為對社會治安及國民健康之危害顯然較輕，倘仍
      遽以處以法定本刑之最低刑度即無期徒刑，實屬情輕法重
      ，且難謂符合罪刑相當性及比例原則，是其犯罪情狀相較
      於法定本刑之最低度刑即無期徒刑，猶嫌過重，在客觀上
      足以令人感覺過苛而予以同情，其犯罪情狀尚非無可憫恕
      ，爰依修正後刑法第59條規定就被告戊○○所犯犯罪事實
      欄一(一)、(四)均減輕其刑。被告戊○○販賣第一級毒品犯行
      法定刑為罰金刑部分，同時具有加重及減輕事由，應依法
      先加重後減輕之。
    13.毒品危害防制條例第8 條第6 項固規定：「轉讓毒品達一
      定數量者，加重其刑至二分之一，其標準由行政院定之」
      ，又轉讓持有毒品加重其刑之數量標準第2 條復規定：「
      轉讓、持有毒品達一定數量者，加重其刑至二分之一，其
      標準如下：一、第一級毒品：淨重五公克以上。」，而本
      件被告戊○○、庚○○每次轉讓與辛○○海洛因都是供一
      次施用之量，共轉讓4 次，則被告戊○○、庚○○轉讓與
      辛○○施用之海洛因應並未超過5 公克，爰不依上揭規定
      加重其刑。
    14.爰分別審酌被告二人分別有上揭前科紀錄，有臺灣高等法
      院被告前案紀錄表二份在卷可按，均素行不佳，被告等2
      人販賣、轉讓毒品之數量雖不多，所得非鉅，但販毒行為
      及轉讓毒品行為戕害他人健康至鉅，為國家所嚴禁，其等
      行為斷無足取，被告戊○○犯行較被告庚○○為多，且被
      告戊○○係販賣第一級毒品海洛因，較之被告庚○○販賣
      第二級毒品甲基安非他命，對社會治安及國民健康危害更
      大，其等共同轉讓海洛因與辛○○部分，被告戊○○又基
      於主要角色，及被告二人犯罪之動機、目的、手段、所生
      危害，被告等2 人均否認犯行之態度等一切情狀，就被告
      戊○○所犯上開3 罪，分別量處如主文所示之刑，並定其
      應執行刑（定應執行刑時應為新舊法比較，在裁判確定前
      犯數罪，而其中一罪在新法施行前者亦同，此有最高法院
      95年5 月23第8 次刑事庭會議決議可資參照，故被告戊○○所犯一部行為在刑法修正前所為，一部在刑法修正後所
      為，仍應比較新舊法，依較有利於被告戊○○之修正前刑
      法第51條第5 款定其應執行刑），及就被告庚○○所犯上
      開2 罪，分別量處如主文所示之刑，並定其應執行刑。
    15.沒收
    (1)被告戊○○所犯犯罪事實欄一(四)部分，扣案之第一級毒品
      海洛因16包合計淨重31.15 公克係屬違禁物，又扣案之包
      裝海洛因之空包裝16個，總重5.94公克與毒品在客觀上已
      無法析離，均應視同毒品，爰依毒品危害防制條例第18條
      第1 項前段，不問屬於犯人與否，均予宣告沒收銷燬之。
      至鑑驗耗損之毒品自無庸宣告沒收銷燬之。
    (2)被告戊○○所犯犯罪事實欄一(一)、(四)部分，扣案之行動電
      話1 支（NOKIA 牌，型號8250，黑黃相間）經本院判斷為
      被告戊○○販賣第一級毒品海洛因所用之物，應依同條例
      第19條第1 項規定併予宣告沒收之。
    (3)被告戊○○與庚○○共犯犯罪事實欄一(三)部分，扣案之行
      動電話1 支（NOKIA 牌，型號8250，黑黃相間）經本院判
      斷為被告戊○○、庚○○共同轉讓第一級毒品海洛因所用
      之物，應依同條例第19條第1 項規定併予宣告沒收之。
    (4)被告戊○○所犯犯罪事實欄一(四)部分，扣案之電子磅秤1
      個、分裝管3 支、剪刀1 把、鋼製海洛因碾壓棒1 支，經
      本院判斷為被告戊○○販賣第一級毒品海洛因所用之物，
      應依同條例第19條第1 項規定併予宣告沒收之。
    (5)被告戊○○所犯犯罪事實欄一(一)部分販賣海洛因與乙○○
      3 次所得共6,000 元及被告庚○○所犯犯罪事實欄一(二)部
      分販賣甲基安非他命與己○○2 次所得共2,000 元，均應
      依毒品危害防制條例第19條第1 項規定宣告沒收，如全部
      或一部不能沒收時，則分別以被告戊○○、庚○○之財產
      抵償之。
    (6)扣案之0000000000號SIM 卡1 張，經查被告戊○○均以該
      號碼與乙○○、辛○○等聯絡，有被告戊○○與上開2 人
      之通聯紀錄在卷可查，雖經本院判斷為被告戊○○及庚○○供犯本件犯罪所用之物，惟毒品危害防制條例第19條第
      1 項前段規定「犯第四條之罪者，其供犯罪所用或因犯罪
      所得之財物，均沒收之」，為刑法之特別規定，採義務沒
      收主義，但上開法條既無「不問屬於犯人與否，沒收之」
      之規定，仍應以該物品屬於犯人所有者為限，始應予以沒
      收，以符合沒收制度之基本原則（最高法院90年度台上字
      第626 號判決參照）。而行動電話SIM 卡具有通訊使用之
      價值，電信公司亦常舉行特殊門號之公開標售，且在一定
      條件下具有可轉讓性，具有一定之財產價值，雖然得因私
      下出售或轉讓行為，而造成事實上所有權之移轉，惟依電
      信公司一般定型化契約之約定，行動電話SIM 卡之所有權
      ，仍屬於電信公司本身所有，而非申租人所有（台灣高等
      法院暨所屬法院90年11月22日法律座談會決議參照）。揆
      諸前揭說明，扣案之0000000000號SIM 卡1 張不予宣告沒
      收。
    (7)至扣案除上開NOKIA 牌8250型號行動電話外其餘行動電話
      4 支、除卡號0000000000號SIM 卡外其餘之SIM 卡6 張，
      均尚無法證明為被告戊○○、庚○○犯本件之罪所用之物
      ，爰不為沒收之諭知。
    (8)末扣案之現金610,900 元，被告庚○○稱：其中246,000
      元是伊的，是拿母親的提款卡領的，用來修車等語，被告
      戊○○則稱：是伊姊姊匯款作為植牙用的等語。檢察官則
      以：被告2 人於95年5 月4 日晚間，曾前往台中縣沙鹿鎮
      鎮○路45 4號信基牙齒診所就診，被告戊○○牙齒受損需
      治療，看牙齒損壞情形再決定是否需植牙，植牙費用一顆
      7 萬元上下，被告戊○○預約同年5 月12日上午9 時30分
      回診，但當天並未回診，且往後亦未前往該所就診，此有
      員警職務報告1 份在卷可佐，且程淑珠（被告戊○○胞姐
      ）上海商業銀行三民分行帳戶，於同年5 月24日、7 月13
      日，分別匯款50萬元（總計100 萬元），至程張坐（被告
      戊○○之母）彰化銀行北港分行帳戶內，亦有彰化銀行張
      北港字第1982號函、上海銀行三民分行上三民字第
      09500094號函各乙紙在卷可憑，復以程淑珠證稱：渠匯款
      100 萬元給戊○○植牙，他說牙齒已經用好了，總共植14
      顆牙，每顆費用17七萬元等語，應認係被告戊○○向上游
      販毒者「阿吉」購毒販賣之用等語。惟本院認從檢察官上
      開舉證，尚無法排除被告戊○○購買海洛因尚有其他金錢
      來源之合理懷疑，扣案之現金610,900 元即屬無法證明係
      被告戊○○供作再次販入毒品之用，爰亦不為沒收之諭知
      。
貳、無罪及不另為無罪諭知部分
  一、公訴意旨另以：
    (一)被告戊○○自94年年初某日起，至95年農曆過年期間之某
      日為止，在雲林縣北港鎮劉厝里劉厝165 號住處，連續10
      次販賣海洛因、安非他命與甲○○，海洛因每次價格約為
      20萬元，安非他命每次價格約3 萬元至6 萬元不等。
    (二)被告庚○○與戊○○（戊○○此部分有罪，已如前述）於
      95年7 月21日，在臺中縣烏日鄉○○村○○路1100號，以
      24 萬元 之價格，向綽號「阿吉」之人，一次販入海洛因
      37公克，意圖零售以營利，惟未及出售，即於同年月28日
      下午2 時30 分 許，為警持搜索票在雲林縣元長鄉崙仔村
      安北96之2 號當場查獲，並扣得海洛因16包合計淨重31.1
      5 公克（空包裝袋總重5.94公克）、電子磅秤1 個、分裝
      管3 支、剪刀1 把、鋼製海洛因碾壓棒1 支、行動電話5
      支、SIM 卡7 張及現金610,900 元。
  二、按犯罪事實應依證據認定之，無證據不得認定犯罪事實。
      又不能證明被告犯罪者，應諭知無罪之判決，刑事訴訟法
      第15 4條第2 項、第301 條第1 項分別定有明文。次按認
      定不利於被告之事實，須依積極證據，苟積極證據不足為
      不利於被告事實之認定時，即應為有利於被告之認定。再
      事實之認定應憑證據，如未能發現相當證據，或證據不足
      以證明，自不能以推測或擬制之方法，以為裁判基礎；另
      認定犯罪事實所憑之證據，雖不以直接證據為限，間接證
      據亦包括在內，然無論直接或間接證據，其為訴訟上之證
      明，須於通常一般之人均不致於有所懷疑，而得確信其為
      真實之程度者，始得據之為有罪之認定，倘其證明尚未達
      到此一程度，而有合理性懷疑之存在時，即無從為有罪之
      認定（最高法院30年上字第816 號、30年上字第1831號、
      40年臺上字第86號及76年臺上字第4986號判例參照）。又
      刑事訴訟法第161 條已於91年2 月8 日修正公布，其第1
      項規定：檢察官就被告犯罪事實，應負舉證責任，並指出
      證明之方法。因此，檢察官對於起訴之犯罪事實，應負提
      出證據及說服之實質舉證責任。倘其所提出之證據，不足
      為被告有罪之積極證明，或其指出證明之方法，無從說服
      法院以形成被告有罪之心證，基於無罪推定之原則，自應
      為被告無罪判決之諭知（最高法院92年臺上字第128 號判
      例參照）。
  三、檢察官認被告戊○○涉犯一(一)之販賣第一級毒品海洛因罪
      嫌，無非以證人甲○○於警詢、偵訊及臺灣嘉義地方法院
      審理時之證述為主要證據。又認被告庚○○涉犯一(二)與被
      告戊○○共犯販賣第一級毒品罪嫌，無非以上開扣案物及
      被告庚○○為被告戊○○之女友為主要憑據。惟查：
    (一)戊○○涉犯一(一)之販賣第一級毒品海洛因及第二級毒品甲
      基安非他命與甲○○部分：
      被告戊○○堅詞否認有販賣海洛因及甲基安非他命與甲○○，經查：
    1.證人甲○○於95年5 月31日在警詢時及同年6 月31日在嘉
      義地方法院檢察署受訊問時證稱：「（你的毒品向何人買
      ？）彰化一位『海哥』」、「（多久買一次？）七天到十
      天或半個月不定」、「（一次買多少？）海洛因買半兩（
      18公克）要價十多萬、安非他命也是買半兩，要價五萬左
      右」、「（與『海哥』在那邊見面？）彰化市他的住所」
      、「（你與他聯絡後就到他家去？）是」、「請給我機會
      轉為證人，我可以供出上手」、「（你施用毒品何來？）
      我在彰化向綽號『海哥』的人買的」等語在卷可稽。其上
      開供述與其於95年6 月23日警詢時證稱：「（你所要提供
      之上游毒販係何人？其真實姓名、年籍、住處你可知悉？
      ）毒販有2 名，綽號叫『阿水』、『馬面』，我不知其真
      實姓名，「阿水」年約32歲，他住在雲林縣北港鎮一帶…
      」、「（你均如何與綽號『阿水』及『馬面』之男子聯絡
      購買毒品？）答：我均是撥打綽號『阿水』及『馬面』2
      人所持用之行動電話與其聯絡，但電話門號我忘記了」、
      「（你均向綽號『阿水』及『馬面』購買何種毒品？）我
      均是向他們購買海洛因毒品，另偶爾亦會向他們購買安非
      他命」、「（你自何時起開始向綽號『阿水』及『馬面』
      2 人子購買海洛因及安非他命毒品？共購買幾次？購買金
      額為何？最後一次購買時、地為何？）我是於93年底開始
      向綽號「阿水」之男子購買海洛因及安非他命毒品，我向
      他購買很多次安非他命，算不清楚了。我最後一次向『阿
      水』購買海洛因係於94年5 月份（詳細日期已忘記）在雲
      林縣北港鎮『阿水』的朋友處向他以240,000 元之價格購
      買海洛因1 兩。另我於95年1 月份起向綽號『馬面』之男
      子購買海洛因毒品，共向他購買過3 、4 次，最後一次是
      於95年4 月份（詳細日期已忘記）在雲林縣北港鎮他的租
      屋處向他以新台幣6,000 元之價格購買海洛因毒品」云云
      。無論就其販賣毒品與其之人的綽號、交易次數、地點均
      見歧異，故證人甲○○於95年6 月23日在警詢時之證述是
      否屬實，實非無疑。
    2.又證人甲○○於95年6 月23日在警詢時證稱：「我最後一
      次向『阿水』購買海洛因係於94年5 月份（詳細日期已忘
      記）在雲林縣北港鎮『阿水』的朋友處向他以240,000 元
      之價格購買海洛因1 兩」等語，與其在95年9 月18日偵訊
      時證稱：「（你何時開始向戊○○買何種毒品？）94年初
      開始我向他買海洛因及安非他命，約1 個月買1 、2 次，
      海洛因每次都買1 兩左右，約20幾萬元，安非他命每次買
      1 兩，約3 萬到6 萬左右，價格會波動，最後一次是約在
      今年農曆過年前又買海洛因、安非他命，我大概跟他買過
      10 幾 次」等語，就其最後一次向戊○○購買毒品之時間
      亦相差數月之久，顯見證人甲○○上開警詢及偵訊均存有
      顯見之瑕疵，難以遽信。
    3.況證人甲○○於嘉義地方法院檢察署95年度偵字第3948號
      案件有受通訊監察（95年1 月12日95年嘉檢慎平聲監續字
      第17號、95年2 月14日95年嘉檢慎平聲監續字第71號）。
      倘證人甲○○確有如警詢、偵訊時證詞所言向被告戊○○
      購買多次之大量之毒品，兩人應會有密切之通聯，惟由上
      開通訊監察譯文並未見被告戊○○所扣案之行動電話號碼
      有與證人甲○○通聯之情形，亦見證人甲○○對被告戊○○之證述是否屬實，尚有疑義。
    4.另毒品犯罪者常為圖卸或減輕其刑責，或敷衍警方追查毒
      品源頭，而任意交代或攀誣編派，所在多有，本件證人甲○○於95年5 月31日在嘉義地檢署檢察官訊問時稱「請給
      我機會轉為證人，我可以供出上手」，顯見證人甲○○係
      為求減輕其刑而證述販毒者，其前後證述販賣海洛因、甲
      基安非他命與其之人又不一致，故不宜以證人甲○○一人
      有瑕疵之指述，即遽認被告戊○○有販賣第一級毒品海洛
      因及第二級毒品甲基安非他命之犯行。
    5.且證人甲○○於嘉義地方法院95年度訴字第422 號判決（
      偵查案號：嘉義地檢95年度偵字第3948號）確定之罪行為
      施用第一級毒品海洛因及販賣第二級毒品甲基安非他命，
      則證人甲○○既未販賣第一級毒品海洛因與他人，其是否
      有必要如警詢、偵訊中所陳：約每7 天到10天或半個月不
      定向『阿水』買一次，一次買海洛因買半兩（18公克），
      要價十多萬、「約1 個月買1 、2 次，海洛因每次都買1
      兩左右，約20幾萬元」，如此多次、頻繁、大量的向被告
      戊○○購買海洛因，亦使本院無法排除被告陳昇龍並未販
      賣海洛因與其之合理懷疑。
    6.證人甲○○於本院審判中復否認被告戊○○有販賣海洛因
      及甲基安非他命與其，證稱：「（是否認識被告戊○○？
      ）認識」、「（他的綽號？）阿河」、「（有無叫阿水？
      ）不曉得」、「（有無跟他買過毒品？）那時有開庭，後
      來我想一想，好像沒有。仔細想起來，因為之前指認他時
      ，是警察局警察拿口卡叫我指認的。後來仔細想想沒有」
      、「（請審判長提示偵6579號第9 頁甲○○之偵訊筆錄（
      審判長提示），你說在94年初開始，你向他買海洛因及安
      非他命，一個月買一、二次，最後一次在今年農歷過年前
      又買海洛因及安非他命，這是你講的？）當時檢察官有提
      示警訊筆錄給我看，是讓我用警訊筆錄回答，他說警訊筆
      錄那樣說，我說是，後來我仔細想想我認為不能害他，因
      為我真的沒跟他買」、「（你跟被告戊○○有無仇恨？）
      沒有，但我有欠他錢」、「（你當時為何在偵訊時可以這
      樣講？）因為是他拿給我指認的」、「（如何買毒品是你
      講的？）後來我想一想不可以這樣子，我要老實講，不能
      再說跟他買過毒品」、「（在警訊時，都是你自由意志之
      陳述？）有時不會講，有時警察會稍微提示我會怎樣講，
      我就大概照他的意思講」、「（當時你在偵訊時說都是你
      打電話給被告戊○○買毒品？）都是照警訊筆錄所的再重
      覆說一次，但是我想一想，我來這裡作證，不可以再這樣
      講，當時檢察官也很兇，我也不知敢講」、「（你在偵訊
      時講你都是去他家買的，到他家或是朋友家買毒品，現金
      交易，有何意見？）當時是照警訊筆錄講的，我是照著他
      們的提示回答的」、「（你一開始為警查獲毒品案時，當
      時警方製作警訊筆錄時，你如何供稱毒品來源？）那時沒
      有供述，是後來被收押禁見，警察借提我出去訊問時，才
      指認」、「（當時你是否指認毒販有二名，一個叫阿水，
      一個叫馬面？）是」、「（警方是否知道阿水及馬面的真
      實姓名？）是，警方提示口卡給我指認」、「（提示幾張
      ？）先拿他們二個人出來，有稍微暗示我，然後再加上其
      他二張叫我選，他們說形式上需要這樣，我也不曉得」、
      「（阿水及馬面這二個名字是警方提示你還是你自己說？
      ）先提示真實姓名的口卡，然後再提示我這樣說」、「（
      你曾經供述，曾向被告戊○○買海洛因，是否實在？）那
      是當時警察借訊時，有先拿被告戊○○的口卡讓我指認，
      並且筆錄的部分是他們先打在電腦上面，讓我照這樣講」
      、「（警方先提示被告戊○○、孫龍林口卡給你指認時，
      有無錄音？）忘記，不曉得，沒注意那些」、「（你剛說
      你沒跟被告戊○○買過毒品？）我這一次是照實講，之前
      都是警察提示我的，告訴我若指認他，屆時可獲得輕判，
      所以我照那樣講」、「（被判刑之案，有無以通聯紀錄為
      證據來判決？）有吧！我並沒有跟他們聯絡過」、「（通
      聯有無紀錄你與被告戊○○及孫龍林之聯絡資料？）沒有
      」、「（當時你在嘉義縣警察局，你有指認被告戊○○，
      這個紀錄表是你指認的（提示）？）是警察拿給我指認的
      」、「（是這一張？（提示嘉義縣警察局刑偵一字第0950
      092679警卷第8 頁））是。有我簽名那一張」、「（你當
      時有指認被告戊○○的照片、特徵，就是缺門牙？（提示
      警卷第9-10頁））這不是我指認的，警察當時有講到他的
      特徵，就叫我照他的特徵這樣講。他先拿一張口卡出來，
      再拿二張相片放在一起，叫我指認」等語在卷可參。
    7.經參酌證人丁○○於本院審理時證稱：證人甲○○於95年
      6 月23日在警詢時並未錄音，當時是以刑事資訊系統用綽
      號及身份證號碼開頭英文字母去找出被告戊○○的照片供
      甲○○指認，但沒有進一步追查「海哥」為何人等語。員
      警當時既可以電腦查詢綽號再加以篩選的方式過濾出綽號
      「海哥」之人，再供證人甲○○指認後查明「海哥」之真
      實姓名年籍，員警確未如此為之，最後甲○○反倒指述出
      被告戊○○為販賣海洛因與甲基安非他命與其之人，而為
      與甲○○於95年5 月31日第一次警詢時完全不同之指認，
      益難排除證人甲○○於95年6 月23日警詢時確有為求減輕
      刑責而依循警詢指認被告戊○○此一可能性。證人甲○○
      於95年6 月23日警詢時對被告戊○○之指認真實性既屬可
      議，則其於同年6 月31日在嘉義地方法院檢察署受訊問時
      再次證稱被告戊○○有販賣海洛因及甲基安非他命與其，
      亦有合理懷疑證人甲○○係為求減輕刑責而於偵訊時再重
      覆一遍警詢時之證述之情形。
    8.是以，證人甲○○於警詢及檢察官訊問筆錄中指證被告販
      賣或轉讓毒品部分，動機可議，且證述內容與最初供述內
      容歧異，顯難採為不利於被告戊○○之證據，應以其於本
      院審判中證述情節較為可採。
    (二)被告庚○○涉犯一(二)與被告戊○○共同販入第一級毒品海
      洛因部分：
      被告庚○○堅詞否認有與被告戊○○共同販入海洛因，辯
      稱：其沒有參與被告戊○○向「阿吉」購買海洛因之事等
      語，經查本件被告庚○○及戊○○雖不否認於95年7 月21
      日，在臺中縣烏日鄉○○村○○路1100號，以24萬元之價
      格，向綽號「阿吉」之人，一次販入海洛因淨重31.15 公
      克，並於同年月28日下午2 時30分許，為警持搜索票在雲
      林縣元長鄉崙仔村安北96之2 號當場查獲，並扣得海洛因
      16 包 ，合計淨重31.15 公克（空包裝袋總重5.94公克）
      、電子磅秤1 個、分裝管3 支、剪刀1 把、鋼製海洛因碾
      壓棒1 支、行動電話5 支、SIM 卡7 張及現金610,900 元
      等事實。惟被告戊○○與被查獲之時，被告庚○○並不在
      場，，被告戊○○亦稱被告庚○○未與其共同向「阿吉」
      購買海洛因，經細查本件檢察官所提之證據，均未見被告
      庚○○有參與被告戊○○此部分之犯行。故此等扣案證據
      ，僅得證明被告戊○○犯有販賣第一級毒品海洛因之犯行
      ，至於被告庚○○是否有與被告戊○○為共同販賣之行為
      ，尚不能據上開扣案物及被告庚○○為被告戊○○之女友
      一事遽為論斷。
  四、綜上所述，並無積極證據足證被告戊○○犯有公訴意旨一
      (一)所指之販賣第一級毒品海洛因及第二級毒品甲基安非他
      命之犯行；亦無積極證據足證被告庚○○犯有公訴意旨一
      (二)、所指之販賣第一級毒品海洛因之犯行。而檢察官所舉
      不利於被告等2 人之證據，亦未達「使一般通常之人均不
      致有所懷疑，而得確信其真實」之程度，即仍有合理懷疑
      存在，揆諸前揭說明，當不能遽為不利被告等2 人之認定
      ，則：
      (一)被告戊○○就涉嫌販賣第一級毒品海洛因與甲○○部分
        如成立犯罪，檢察官認與被告戊○○所犯上揭連續販賣
        第一級毒品與乙○○之有罪部分，有連續犯裁判上一罪
        之關係，就此部分，自應不另為無罪之諭知。
      (二)被告戊○○就涉嫌販賣第二級毒品甲基安非他命與甲○○部分，自應為被告戊○○無罪之諭知。
      (三)被告庚○○就涉嫌與被告戊○○共同販入第一級毒品海
        洛因部分，自應為被告庚○○無罪之諭知。
據上論斷，應依刑事訴訟法第299 條第1 項前段、第301 條第1
項，毒品危害防制條例第4 條第1 項、第2 項、第8 條第1 項、
第18條第1 項前段、第19條第1 項，刑法第11條前段、第2 條第
1 項、第47條第1 項、第59條，修正前刑法第51條第5 款，判決
如主文。
本案經檢察官丙○○到庭執行職務
中　　華　　民　　國　　96　　年　　5 　　月　　8　　日
                  刑事第一庭    審判長法  官  紀文勝
                                      法  官  王雅苑
                                      法  官  楊昱辰
以上正本證明與原本無異。
如不服本判決，應於判決收受後10日內，向本院提出上訴狀（須
附繕本）。
                                      書記官　黃秋萍
中　　華　　民　　國　　96　　年　　5 　　月　　11　　日
附錄法條：
毒品危害防制條例第4條
製造、運輸、販賣第一級毒品者，處死刑或無期徒刑；處無期徒
刑者，得併科新臺幣 1 千萬元以下罰金。
製造、運輸、販賣第二級毒品者，處無期徒刑或7 年以上有期徒
刑，得併科新臺幣7 百萬元以下罰金。
製造、運輸、販賣第三級毒品者，處5 年以上有期徒刑，得併科
新臺幣5 百萬元以下罰金。
製造、運輸、販賣第四級毒品者，處3 年以上10年以下有期徒刑
，得併科新臺幣3 百萬元以下罰金。
製造、運輸、販賣專供製造或施用毒品之器具者，處1 年以上7
年以下有期徒刑，得併科新臺幣 1 百萬元以下罰金。
前五項之未遂犯罰之。
毒品危害防制條例第8條
轉讓第一級毒品者，處1 年以上7 年以下有期徒刑，得併科新臺
幣1 百萬元以下罰金。
轉讓第二級毒品者，處6 月以上5 年以下有期徒刑，得併科新臺
幣70 萬元以下罰金。
轉讓第三級毒品者，處3 年以下有期徒刑，得併科新臺幣30萬元
以下罰金。
轉讓第四級毒品者，處1 年以下有期徒刑，得併科新臺幣10萬元
以下罰金。
前四項之未遂犯罰之。
轉讓毒品達一定數量者，加重其刑至二分之一，其標準由行政院
定之。
